【裁判字號】    97,上訴,886
【裁判日期】    970715
【裁判案由】    違反毒品危害防制條例
【裁判全文】
臺灣高等法院臺中分院刑事判決         97年度上訴字第886號
上  訴  人  臺灣彰化地方法院檢察署檢察官
上  訴  人
即  被  告  乙○○
                    （現於臺灣臺中戒治所戒治中）
上  訴  人
即  被  告  丙○○
                    （現於臺灣彰化監獄彰化分監執行中）
上二人共同
指定辯護人  本院公設辯護人  王金陵
上列上訴人因被告等違反毒品危害防制條例案件，不服臺灣彰化
地方法院96年度訴字第2477號，中華民國97年2 月27日第一審判
決（起訴案號：臺灣彰化地方法院檢察署96年度偵字第6406、71
58、7159、7160、7167號），提起上訴，本院判決如下：
    主  文
原判決關於乙○○、丙○○所犯附表一部分，暨定應執行刑部分
均撤銷。
乙○○共同犯如附表一編號一至編號八所示之罪，均累犯，各處
如附表一編號一至編號八主文欄所示之刑。
丙○○共同犯如附表一編號一至編號八所示之罪，各處如附表一
編號一至編號八主文欄所示之刑。
其他上訴駁回。
乙○○撤銷改判與上訴駁回部分所處之主刑，應執行有期徒刑拾
年肆月。扣案如附表五編號四所示之甲基安非他命貳包均沒收銷
燬之；扣案如附表五編號一所示之行動電話（惟不含0000000000
 號SIM卡）及附表六編號一所示之行動電話壹支（含0000000000
號SIM卡）均沒收；未扣案之如附表一因乙○○、丙○○共同販
賣第二級毒品所得之財物共新台幣壹萬貳仟伍佰元沒收，如全部
或一部不能沒收時，以乙○○、丙○○之財產連帶抵償之；未扣
案之如附表二因乙○○販賣第二級毒品所得之財物共新台幣貳萬
柒仟貳佰元沒收，如全部或一部不能沒收時，以乙○○之財產抵
償之；未扣案之丙○○所有0000000000號SIM卡沒收，如全部或
一部不能沒收時，追徵其價額。
丙○○撤銷改判與上訴駁回部分所處之主刑，應執行有期徒刑玖
年陸月。扣案如附表五編號四所示之甲基安非他命貳包均沒收銷
燬之；扣案如附表五編號一所示之行動電話（惟不含0000000000
 號SIM卡）及如附表六編號一所示之行動電話壹支（含00000000
0 0號SIM卡）均沒收；未扣案之如附表一因乙○○、丙○○共同
販賣第二級毒品所得之財物共新台幣壹萬貳仟伍佰元沒收，如全
部或一部不能沒收時，以乙○○、丙○○之財產連帶抵償之；未
扣案之如附表三因販賣第二級毒品所得之財物共新台幣柒仟元均
沒收，如全部或一部不能沒收時，以丙○○之財產抵償之；未扣
案之丙○○所有0000000000號SIM卡沒收，如全部或一部不能沒
收時，追徵其價額。
    事  實
一、乙○○前於民國（下同）89年間，因妨害自由案件，經臺灣
    彰化地方法院於89年11月10日以89年度易字第619 號判決判
    處有期徒刑6月，如易科罰金，以銀元300元折算1 日；復於
    同年間，因竊盜案件，經臺灣彰化地方法院於89年11月11日
    以89年度易緝字第38號判決判處有期徒刑10月；再於同年間
    ，因違反毒品危害防制條例案件，經臺灣彰化地方法院於90
    年2 月10日以89年度員簡字第476號判決判處有期徒刑4月，
    如易科罰金，以銀元300元折算1日，上開三案經定應執行有
    期徒刑1年6月，甫於94年6月20日執行完畢出監。詎其仍不
    知悔改，或獨自一人，或與丙○○共同基於販賣第二級毒品
    甲基安非他命之犯意，或由丙○○獨自一人基於販賣第二級
    毒品甲基安非他命之犯意，分別於附表一（兩人共同販賣）
    、附表二（乙○○單獨販賣）、附表三（丙○○單獨販賣）
    所示之時間、地點，其中附表二所示之購毒者係直接撥打乙
    ○○持用之0000-000000號或0000-000000號行動電話約定交
    易之時間、地點；其中如附表一所示之購毒者係先撥打丙○
    ○持用之0000-000000號或0000-000000號行動電話，與丙○
    ○約定交易之時間、地點後，丙○○再以電話通知乙○○，
    並與乙○○至上開約定之交易地點，其中附表三所示之購毒
    者係以附表三所示之聯絡方式，單獨或共同販賣第二級毒品
    甲基安非他命予如附表一、附表二、附表三所示之人。嗣經
    警據報後，報請臺灣彰化地方法院檢察署檢察官指揮偵辦，
    並於96年7月5日為警持搜索票及拘票，分別至丙○○位於彰
    化縣田尾鄉中庄巷77號之住所、乙○○位於彰化縣北斗鎮文
    子巷24之1號之住所執行搜索，並拘提丙○○、乙○○到案
    ，分別於乙○○之上開住所扣得如附表五所示之物，於丙○
    ○之上開住所扣得如附表六所示之物，因而查悉上情。
二、案經彰化縣警察局報請臺灣彰化地方法院檢察署檢察官偵查
    起訴。
    理  由
壹、證據能力之說明
    被告以外之人（包括證人、鑑定人、告訴人、被害人及共同
    被告等）於審判外之陳述雖不符刑事訴訟法第159條之1至之
    4等4條之規定，而經當事人於審判程序同意作為證據，法院
    審酌該言詞陳述或書面陳述作成時之情況，認為適當者，亦
    得為證據；當事人、代理人或辯護人於法院調查證據時，知
    有刑事訴訟法第159條第1項不得為證據之情形，而未於言詞
    辯論終結前聲明異議者，視為有前項之同意，同法第159 條
    之5 定有明文。本案以下所引用之被告以外之人於審判外之
    陳述（含書面證據），固屬傳聞證據，惟上開證據業經本院
    準備程序及審理時予以提示並告以要旨，且各經檢察官及被
    告及辯護人表示意見。當事人已知上述證據乃傳聞證據，且
    迄言詞辯論終結前，均未主張有刑事訴訟法第159條第1項不
    得為證據之情形，是應認已同意作為證據，且經本院審酌後
    ，無取得證據違法、欠缺供述之任意性或證據證明力顯然偏
    低等不適當之情形，認均有證據能力，合先敘明。
貳、認定被告犯罪之各項證據及理由
一、被告乙○○單獨及共同販賣第二級毒品甲基安非他命部分（
    即被告乙○○所為如附表一、附表二所示之犯行）：
  (一)訊據被告乙○○對於如附表一、附表二所示與被告丙○○共
    同、或其單獨一人販賣第二級毒品甲基安非他命之犯行，於
    原審及本院審理時均坦承不諱，且有如附表一、附表二證據
    欄所示之各項證據在卷足憑，復有扣案之如附表五編號一、
    附表六編號一所示之行動電話共2支暨SIM卡一片扣案可資佐
    證，而扣案如附表五編號四之白色顆粒2包，經鑑驗之結果
    ，確實檢出甲基安非他命成分（淨重共0.8189公克，驗餘淨
    重共0.8048公克），此有憲兵司令部刑事鑑識中心96年11月
    20 日安鑑字第0960001789號鑑定書1紙在卷可稽（見96年度
    偵字第6406號卷第185頁），足見被告乙○○之自白與事實
    相符。
  (二)又如附表一、附表二所示之購毒者於上開時、地向被告乙○
    ○購買毒品時，與被告乙○○均不熟識，或係初次或前一、
    二次由被告丙○○介紹而向被告乙○○購買毒品，或係無特
    殊交情，業據被告丙○○及乙○○所自承在卷；參酌甲基安
    非他命均物稀價貴，且為政府嚴格查緝之違禁物，凡販賣毒
    品者，茍無利可圖，應無甘冒被供出來源或遭檢警查緝法辦
    之危險而平價供應無何交情可言之他人施用之理，因此其販
    入之價格必較出售之價格低廉，或以同一價格販賣而減少毒
    品之份量，而有從中賺取買賣價差牟利之意圖及事實，應屬
    合理之認定，倘無差額利潤可圖，衡情其應不致於甘冒風險
    ，無端平白將毒品給予他人吸食之可能；且被告丙○○於本
    院供承「要買的人打電話給我，然後我再叫被告乙○○拿東
    西給買的人，買的人有時候也有直接打給被告乙○○。我要
    吃的（指毒品）也有向他（指乙○○）買，他多給我是他自
    願的，是他主動，不是我向他要求的。... 乙○○沒有給我
    報酬，是他自己要算我便宜的。」等語，被告乙○○於原審
    審理時亦證稱：「（丙○○跟你購買毒品，是否讓你賣給丙
    ○○的毒品比較便宜？）…丙○○自己來跟我買的話，我就
    會隨便賣，沒有算那麼多。（有無一個便宜的數量？）講不
    出來，跟其他人購買的價格有差別就是了。（如果丙○○向
    你購買1000元，你所謂算便宜的話，是拿多少？）我是量給
    多一點，錢沒有減少... 」等語，基上說明，足徵被告乙○
    ○販入甲基安非他命之價格必較販出之價格為低，而有從中
    賺取差額利潤圖利事實，是被告乙○○具有營利意圖甚明。
    本件事證明確，被告乙○○上開販賣第二級毒品甲基安非他
    命之犯行均堪認定。
二、被告丙○○共同販賣第二級毒品甲基安非他命部分（即被告
    丙○○所為如附表一所示之犯行）：
  (一)訊據被告丙○○對於其在如附表一編號一至八所示之時、地
    ，以如附表一編號一至八所示之購毒者（即張台川、胡順偉
    、劉有追、綽號「樂腳」之成年男子等）先撥打被告丙○○
    之行動電話，與被告丙○○約定如附表一編號一至八所示之
    交易時間、地點後，被告丙○○再行聯絡並通知被告乙○○
    前往上開交易地點，先由被告丙○○當場介紹上開購毒者與
    被告乙○○認識後，再由被告乙○○與上開購毒者於現場交
    易毒品並收取現金之情，均自承無訛，惟辯稱：伊僅當場介
    紹購毒者與乙○○認識，交易毒品及收取現金均由購毒者與
    乙○○於現場直接為之，伊並未直接交付毒品，亦無賺取販
    賣毒品之金額，而無營利之意圖，所為應屬轉讓毒品等語。
    惟查：
  1.按以幫助他人犯罪之意思而參與犯罪構成要件之行為，應成
    立共同正犯，而非幫助犯（最高法院91年度台上字第2974號
    判決意旨參考）。被告丙○○業已自承係由購毒者撥打其行
    動電話，與其聯絡約定交易時間、地點後，其再通知被告乙
    ○○依上開已約定之交易時間、地點前來，由被告丙○○當
    場介紹被告乙○○交易毒品，是被告丙○○就被告乙○○販
    賣交付毒品予附表一所示之人之行為已有犯意之聯絡及行為
    之分擔，且其自承所參與之部分即聯絡並決定交易數量及價
    格，已屬販賣毒品之構成要件，自難認被告丙○○並未參與
    販賣毒品之行為。況查，(1)證人劉有追於警詢及原審審理時
    均證稱：該次是被告丙○○即綽號"洛褲"直接將毒品交給伊
    ，因為被告丙○○沒有車，所以都是由被告乙○○開車，被
    告丙○○坐在副駕駛座，沒有下車，將毒品直接交給伊等語
    ；(2)而證人張台川亦於原審審理時證稱：「（96年6月7日監
    聽譯文中的「一張」是什麼意思？）指1000元的安非他命。
    （是要向何人購買的？）我是拜託"洛褲"幫我向乙○○調安
    非他命。（你是否認識乙○○？）我與乙○○認識沒多久，
    也是丙○○介紹讓我認識的。（你說拜託"洛褲"向乙○○調
    ，請問你如何拜託的？）我說拜託丙○○幫我買毒品，因為
    我不知道毒品的上游，丙○○知道。（你有無拜託丙○○指
    定向乙○○調安非他命？）沒有。反正丙○○拿的到安非他
    命就好了，電話中我並沒有叫丙○○要向乙○○調。（電話
    中你有無請丙○○替你調？）丙○○沒有在製造安非他命，
    我的意思就是要他拿毒品給我就是了。（96年6月7日這次的
    交易地點？）我老闆彰化縣田尾鄉新厝村光明巷49號的資源
    回收場門口。（何人交安非他命給你的？）"洛褲"。96年6
    月7日那天只有"洛褲"出現，然後親手將安非他命交給我，
    乙○○並沒有出現。（96年6月19日那天的電話是否你打的
    ？）是我打的。（那天是聯絡什麼事情，與何人聯絡？）聯
    絡拿『一張』的安非他命，向"洛褲"聯絡。（為何後來說扣
    掉給你800元是什麼意思？）他向我老闆借200元，所以我只
    有給他800元，直接扣掉200元，那200元我直接給老闆，"洛
    褲"給我1000元的安非他命。（這次的交易地點？）也是在
    我老闆的資源回收場。（你錢交給何人？）交給"洛褲"。（
    安非他命何人交給你的？）也是"洛褲"交給我。（在場是否
    有其他人？）只有我跟"洛褲"二人。」等語，足見被告丙○
    ○於附表一編號一、二、五之犯行，係自行將甲基安非他命
    交付予張台川、劉有追，並向其收取購買毒品之價金，益見
    被告丙○○確有參與販賣毒品之構成要件行為，所辨上情核
    與實情不符，無從採信。
  2.證人即共犯乙○○於原審審理時證稱：「（丙○○跟你購買
    毒品，是否讓你賣給丙○○的毒品比較便宜？）…丙○○自
    己來跟我買的話，我就會隨便賣，沒有算那麼多。（有無一
    個便宜的數量？）講不出來，跟其他人購買的價格有差別就
    是了。（如果丙○○向你購買1000元，你所謂算便宜的話，
    是拿多少？）我是量給多一點，錢沒有減少，我一定比給其
    他的人多一些數量。（數量如何多一點？）我原本要給其他
    人分裝好的，再裝一些些給他，給他的量大約1500元。」等
    語，足見被告丙○○介紹購毒者予被告乙○○，並與購毒者
    約定交易時間、地點，再通知被告乙○○與其共同前往該交
    易地點，由被告乙○○與該購毒者交易毒品，為求其自身可
    以相同之價格向乙○○購入較多之甲基安非他命，其與被告
    乙○○顯係共同販賣毒品，亦有營利之意圖甚明。況被告乙
    ○○販賣第二級毒品甲基安非他命應有賺取價差之營利情形
    ，已如前述，且被告丙○○及乙○○就販賣第二級毒品甲基
    安非他命之行為，有犯意之聯絡及行為之分擔亦如前述，既
    被告丙○○已參與販賣毒品甲基安非他命罪之構成要件行為
    ，對被告乙○○其營利意圖之主觀情狀有所認識，其自身又
    有因參與販賣甲基安非他命之行為而可獲取較多毒品之營利
    狀況，自不得以被告所辯「並未直接交付毒品，並無賺取販
    毒之金額」等語而為其有利之認定。
  3.此外，並有如附表一證據欄所示之證據在卷可稽，復有扣案
    之如附表五編號一、附表六編號一所示之行動電話共2 支，
    暨附表五編號四所示之甲基安非他命2 包（驗餘淨重共0.80
    48公克）扣案可資佐證，本件事證明確，被告丙○○與被告
    乙○○共同為附表一所示之販賣第二級毒品甲基安非他命之
    行堪以認定。至起訴書附表二編號1（即附表二編號一）所
    示之購買甲基安非他命金額，應為1千4百元，此有通訊監察
    譯文1紙在卷可稽；及起訴書附表二編號2（即附表二編號二
    ）所示之購買甲基安非他命時間，應為96年4月24日下午5時
    24分許，此有通訊監察譯文1紙在卷可稽，以上公訴人均漏
    未斟酌此點，應予更正，附此敘明。
三、被告丙○○單獨販賣第二級毒品甲基安非他命部分（即被告
    丙○○所犯如附表三所示之部分）：
  (一)附表三編號一、二部分：
    訊據被告丙○○固自承證人陳智宗一次係在路上遇到，一次
    係撥打其行動電話與其相約交易第二級毒品甲基安非他命；
    惟其於偵訊中辯稱：伊與陳智宗係合資購買甲基安非他命等
    語；復於原審準備程序中又辯稱：都是陳智宗來找我或打電
    話給我，我再通知被告乙○○，由被告乙○○與陳智宗交易
    毒品等語；再於原審審理時辯稱：陳智宗總共向伊購買過毒
    品二次，監聽譯文那次是第二次交易，第一次是在資源回收
    場陳智宗家附近的巷口交易，當天是陳智宗在路上遇到伊，
    問伊有沒有甲基安非他命，伊就打電話給被告乙○○，被告
    乙○○說要等一下，伊向陳智宗說要等十幾分鐘，當天他就
    向伊要電話，等被告乙○○來之後，伊等就約在資源回收場
    的巷口交易，由被告乙○○交給陳智宗毒品，陳智宗拿錢給
    被告乙○○，伊有在旁邊，所以第二次在四月二十七日陳智
    宗才會打電話給伊問伊有沒有甲基安非他命，第二次就是在
    中油加油站丟香煙盒的那次等語。惟查：
  1.按證人之陳述有部分前後不符，或相互間有所歧異時，或因
    記憶淡忘、或事後迴護被告、或因其他事由所致，究竟何者
    為可採，法院仍得本其自由心證予以斟酌，非謂一有不符或
    矛盾，即應認其全部均為不可採信；尤其關於行為動機、手
    段及結果等之細節方面，證人之證言，有時亦有予渲染之可
    能；然其基本事實之陳述，若果與真實性無礙時，則仍非不
    得予以採信（最高法院74年度臺上字第1599號判例要旨、90
    年度臺上字第6078號判決要旨參照）；況認事採證、證據之
    取捨及證據證明力之判斷，俱屬事實審法院之職權，苟無違
    證據法則，自不能指為違法；是供述證據前後雖有差異或矛
    盾，事實審法院非不可本於經驗及論理法則，斟酌其他情形
    ，作合理之比較，定其取捨；其就供述證據之一部，認為真
    實者，予以採取，亦非法則所不許。因之，證人供述之證據
    ，前後縱有差異，事實審法院依憑證人前後之供述證據，斟
    酌其他證據，本於經驗法則與論理法則，取其認為真實之一
    部，作為論罪之證據，自屬合法（最高法院90年度臺上字第
    6943 號判決要旨參照）。
  2.證人陳智宗於警詢、偵訊時均證稱：伊分別於96年4 月27日
    、同年5 月1 日，在彰化縣北斗鎮○○路的中油加油站，向
    綽號"洛褲"之男子（即被告丙○○）購買甲基安非他命共2
    次等語；其於原審審理時亦結證稱：「（你與本案的被告丙
    ○○、乙○○之前是否認識？）丙○○之前有認識，但我都
    叫他"洛褲"，本名不知道，乙○○的部分之前完全不認識。
    （你與丙○○、乙○○有無恩怨？）沒有。（你所施用的甲
    基安非他命來源？）跟丙○○拿，他的意思是說幫我向其他
    人拿。（你向丙○○拿過幾次？）二次。（請你說明這二次
    購買的時間、地點、價格？）都是購買1000元，地點都是在
    北斗加油站的路口，時間忘記了。（地點是在何處？）北斗
    中山路的中油加油站的路旁，他會將毒品放在香煙盒裡面，
    拿後丟在路邊，因為那加油站不是在大馬路。（那你如何知
    道是哪個煙盒？）他有跟我說丟在哪邊。（你剛剛連加油站
    在哪邊都不清楚，為何會知道是在那邊的路邊？）他人就在
    附近，然後對我比前面說在那裡，然後我車停好後就下車拿
    。（你之前為何沒有提到說將甲基安非他命放在煙盒丟在路
    邊的事情？）有，我之前有說過。（第二次與第一次的交易
    模式是否一樣？）也是放在香煙盒丟在路邊，地點我忘記了
    ，以之前在警、偵中所講的為準。（你錢都交給誰？）交給
    丙○○。（東西都是丟在路邊，如何將錢交給丙○○？）我
    都是先將錢交給丙○○，丙○○才將東西丟在路邊。（你向
    丙○○購買甲基安非他命都是如何聯絡？）第一次是碰到丙
    ○○，丙○○問我要不要安非他命，就當面講，當面約時間
    、地點，我先將錢給他，他說要幫我拿，我並沒有指定他要
    去向誰拿，因為我也不認識。（你是用哪支電話打給丙○○
    ？）我的電話是0000-000 000，打給丙○○的電話我忘記了
    ，因為我打完之後，我就將電話消掉了。（請審判長提示96
    年度偵字第6406號卷宗第44頁通訊監察譯文，96年4月27日
    那天早上聯絡的內容為何？提示並告以要旨）我是在向丙○
    ○問甲基安非他命的事情，『1』就是指1000元，這是第二
    次購買的情形。（你說總共二次向丙○○購買甲基安非他命
    ，交易過程中，有無其他人在場？）沒有。（譯文的內容是
    否當面問你的那次？）通訊譯文的那次應該是第二次聯絡，
    不然我不會有他的電話。（丙○○與你碰到面之後，如何問
    你這件事情？）他可能知道我老婆不在，主動問我要不要用
    那個東西，我就跟他說好，拿壹仟元，第二次過幾天，是我
    打給他，主動向他買甲基安非他命，後來就再也沒有打過電
    話給他。（二次安非他命交易經過，是你現在記得比較清楚
    ，還是九十六年間警察、檢察官問你時，比較清楚？）應該
    是現在說的比較清楚，後來我思考想過之後比較清楚，因為
    我之前不知道丙○○的電話。（你之前在警局、偵查中所講
    的與你今日所言不一樣，你說第一次是96年4月27日，第二
    次是96年5月1日，你今日卻說是96年4月27日才是第二次交
    易，到底哪次是正確的？）我今日記得比較清楚，那時候突
    然間被問，所以說的不太清楚。（那你第一次交易的時間是
    哪天？）警詢、偵查中我將第一次與第二次的時間弄反了，
    第一次交易應該是96年4月27日前三、四天，96年5月1日那
    次沒有，96年4月27日那次之後就沒有交易過了。」等語。
    衡諸證人陳智宗歷次於警詢、偵訊及原審審理時之證言，其
    對於在彰化縣北斗鎮○○路上之中油加油站向被告丙○○購
    買毒品二次之證言均證述相符，其證詞之可信度本即甚高，
    而由上開證言可知，證人陳智宗二次至彰化縣北斗鎮中油加
    油站旁，均僅遇到被告丙○○一人，且係被告丙○○先收取
    毒品價金後，再將甲基安非他命以香煙盒裝置後丟於該中油
    加油站之路邊，是證人陳智宗並非與被告乙○○直接交易毒
    品，亦非與被告丙○○合資購買甲基安非他命，堪以認定。
  3.至證人陳智宗雖於警詢及偵訊中證稱：伊係於96年4 月27日
    及同年5月1日向被告丙○○購買甲基安非他命等語；嗣又於
    原審審理時證稱：96年4月27日有監聽譯文的那次應該是第
    二次向被告丙○○購買甲基安非他命，第一次應該在96年4
    月27日前三、四天較為正確，因為第一次伊是在路上遇到丙
    ○○，他問伊要不要甲基安非他命，當天伊才向被告丙○○
    要電話，才有96年4月27日那次通電話向被告丙○○購買毒
    品等語；惟觀諸上情，證人陳智宗於原審審理時之證述非但
    較與常情相符，且核與被告丙○○於原審審理時供述之情節
    亦相吻，應以證人陳智宗於原審審理時證述之時間較為正確
    而可採信。
  4.此外，復有0000000000號通訊監察譯文及犯罪嫌疑人指認表
    各1 份在卷可稽，被告丙○○如附表三編號一、二所示之販
    賣甲基安非他命之犯行應堪認定。至檢察官起訴書附表一編
    號7（即附表三編號一）所示之犯罪時間，應為96年4月27日
    前某日，業據證人陳智宗於原審審理時證述在卷，且被告丙
    ○○亦於原審審理時供稱：第一次販賣甲基安非他命予陳智
    宗應該是在96年4月27日有通訊監察譯文的那一次之前等語
    ，尚屬相吻，公訴人漏未斟酌此點，應予更正，附此敘明。
  (二)附表三編號三、四部分：
    上揭犯罪事實，業據被告丙○○於警詢及原審審理時均自白
    不諱，且有0000000000號行動電話之通訊監察譯文1 份在卷
    可稽，足認被告丙○○之自白與事實相符，是被告丙○○如
    附表三編號三、四所示之販賣第二級毒品甲基安非他命之犯
    行亦堪以認定。
  (三)附表三編號五部分：
    訊據被告丙○○對於王志郎撥打其行動電話向其調取1 千元
    之甲基安非他命之事實供承無訛，惟矢口否認有何販賣第二
    級毒品甲基安非他命予王志郎之事實，其辯稱：王志郎撥打
    電話給伊後，伊先代王志郎墊付1 千元之毒品錢向被告乙○
    ○拿毒品，由王志郎事後再返還1 千元予伊，故伊僅為幫助
    王志郎調取毒品，並非販賣云云。惟查：
  1.證人王志郎於偵訊中證稱：伊之甲基安非他命都是向綽號"
    洛褲"之成年男子（即被告丙○○）購買，96年5月22日上午
    8 時45分之通訊監察譯文是伊打電話向丙○○購買1千元之
    甲基安非他命，當天被告丙○○送到伊在彰化縣溪州鄉○○
    路○段360號之1工作的魚池親自交給伊，至於他要向哪位朋
    友拿毒品，伊不瞭解等語，且被告丙○○亦於原審審理時自
    承稱：於96年5月22日上午8時45分撥打電話予被告丙○○要
    購買1千元之甲基安非他命時，證人王志郎並不認識被告乙
    ○○，僅知道撥打被告丙○○之電話要購買1千元之毒品等
    語，足見證人王志郎購買毒品之對象係被告丙○○，亦係被
    告丙○○前往約定地點交付毒品並收取價金，至被告丙○○
    再向哪位毒品上游調取毒品販賣均非所問乙節，堪以認定。
  2.雖被告丙○○辯稱：當天之1 千元係伊幫證人王志郎代墊，
    事後再由王志郎返還伊1 千元，是伊並無賺取差價之營利意
    圖云云。惟查，被告丙○○上開所辯，並未舉證以實其說，
    經原審2 次傳喚證人王志郎，證人王志郎亦未到庭，實難認
    被告丙○○上開所辯為真。況被告丙○○於原審審理時自承
    稱：證人王志郎剛開始向伊買，後來經伊認識被告乙○○之
    後，就直接找被告乙○○等語，是縱被告丙○○上開所辯為
    真，被告丙○○因介紹購毒者向被告乙○○買毒，可獲得以
    相同價格購買較多毒品之利益已如前述，自難謂被告丙○○
    無何營利之意圖，灼然至明。
  3.此外，復有0000000000號通訊監察譯文1 紙在卷可稽，本件
    事證明確，被告丙○○如附表三編號五所示之販賣甲基安非
    他命之犯行堪以認定，所辯僅係轉讓毒品云云，顯不足採信
    。被告丙○○事證明確，犯行堪以認定，應予依法論罪科刑
    。
參、論罪科刑及沒收部分
一、按甲基安非他命係毒品危害防制條例所定之第二級毒品，不
    得非法販賣。核被告乙○○與被告丙○○共同為如附表一編
    號一至八，及被告乙○○所為如附表二編號一至十五（編號
    六除外），及被告丙○○所為如附表三編號一至五所示之犯
    行，均係犯毒品危害防制條例第4條第2項之販賣第二級毒品
    罪，又其中被告乙○○所為如附表二編號六所示之犯行，則
    係犯毒品危害防制條例第4條第6項、第2項之販賣第二級毒
    品未遂罪。被告乙○○、丙○○因販賣而持有第二級毒品，
    其等持有之低度行為，應為販賣之高度行為所吸收，均不另
    論罪。
二、按凡以自己犯罪之意思而參與犯罪，不論其所參與者，是否
    犯罪構成要件之行為，皆為刑法第28條所規定之正犯，固不
    待言，即以幫助他人犯罪之意思而參與犯罪，其所參與者，
    苟係犯罪構成要件之行為，亦為共同正犯，必以幫助他人犯
    罪之意思而參與犯罪，其所參與者又為犯罪構成要件以外之
    行為，始為修正前刑法第30條第1 項所規定之從犯。又刑法
    上所謂販賣行為，係指以營利為目的，有償轉讓，將商品購
    入或賣出，有一於此，犯罪即為完成，故交付商品與收取價
    金，均屬販賣犯罪之構成要件行為，縱以幫助他人營利犯罪
    之意思，而有參與交付買賣標的物、收取貨款之販賣要件行
    為，自應論以共同正犯而非從犯（最高法院84年度臺上字第
    5647號、95年度臺上字第2400號判決意旨參照）。被告乙○
    ○、丙○○就附表一之販賣甲基安非他命之犯行部分，有犯
    意之聯絡及行為之分擔，均為共同正犯。又被告乙○○就附
    表一、附表二所示之各次販賣甲基安非他命之犯行間，及被
    告丙○○就附表一、附表三所示之各次販賣甲基安非他命之
    犯行間，犯意各別，行為不同，應予分論併罰。查被告乙○
    ○前於89年間，因妨害自由案件，經臺灣彰化地方法院於89
    年11月10日以89年度易字第619號判決判處有期徒刑6月，如
    易科罰金，以銀元300元折算1日；復於同年間，因竊盜案件
    ，經臺灣彰化地方法院於89年11月11日以89年度易緝字第38
    號判決判處有期徒刑10月；再於同年間，因違反毒品危害防
    制條例案件，經臺灣彰化地方法院於90年2月10日以89年度
    員簡字第476號判決判處有期徒刑4月，如易科罰金，以銀元
    30 0元折算1日，上開三案經定應執行有期徒刑1年6月，甫
    於94 年6月20日執行完畢出監，有臺灣彰化地方法院檢察署
    刑案資料查註紀錄表、臺灣高等法院被告前案紀錄表各1份
    在卷可考，被告乙○○於5年以內故意再犯前開有期徒刑以
    上之罪（即附表一編號一至八及附表二編號一至十五之犯行
    ），均為累犯，均應依刑法第47條第1項之規定，加重其刑
    （惟被告乙○○所為販賣第二級毒品罪之法定本刑為無期徒
    刑之部分，依法均不得再加重）。至被告乙○○於附表二編
    號六所示時間，前往與證人劉有追約定之地點，販賣第二級
    毒品甲基安非他命，因證人劉有追當場表示沒有錢而交易未
    成，因而販毒未遂，此部分犯行爰依刑法第25條第2項之規
    定減輕其刑，並依法先加後減之。
三、原審認被告乙○○、丙○○共同所犯附表一部分罪證明確而
    予科刑，固非無見，惟查：（1）按沒收為從刑之一種，應
    隨主刑宣告。又共同正犯因相互間利用他方之行為，以遂行
    其犯意之實現，本於責任共同之原則，共同正犯應對所參與
    犯罪之全部事實負責，有關從刑之沒收部分，雖他共同正犯
    所得之物，亦應於其本身所處主刑之後，併為沒收之諭知。
    （最高法院92年度台上字第7050號裁判意旨參照）。原判決
    就被告乙○○、丙○○共同所犯附表一編號一至編號八部分
    之犯罪，既認定被告二人為共同正犯，就扣案之附表五編號
    四甲基安非他命2包、附表五編號一行動電話1支（不含0000
    000000號SIM卡）、附表六編號一行動電話1支（含00000000
    00號SIM卡），未扣案之0000000000號SIM卡，及附表一編號
    一至八各罪之犯罪所得予以宣告沒收時，自應於附表一編號
    一至八主文欄第一項論處乙○○罪刑時，緊接於其主刑之下
    諭知沒收，原判決於附表一各欄論處被告罪刑時未據載明，
    竟於分別論處被告二人罪刑之後，方於第三項另行宣告沒收
    ，自有未合。（2）又按修正後刑法已廢除連續犯，則就數
    罪併罰定應執行刑，不應僅是判決主文所載罪數有所不同，
    應基於刑罰公平原則，妥為裁量，不得再藉該裁量權之行使
    ，讓「鼓勵犯罪之嫌，亦使國家刑罰權之行使發生不合理之
    現象」繼續存在，否則即有逾越比例原則及公平原則之違法
    。查被告等所犯販賣第二級毒品罪其最輕法定本刑為七年以
    上有期徒刑，被告乙○○販賣第二級毒品部分共26罪，各處
    有期徒刑7年4月、販賣第二級毒品未遂部分共2罪，各處有
    期徒刑3年8月；被告丙○○販賣第二級毒品13罪，各處有期
    徒刑7年6月，堪認被告等販賣毒品之次數甚夥，原審定執行
    刑確有過輕之情狀，亦有未合。是此被告乙○○上訴請求從
    輕量刑，被告丙○○上訴否認部分販賣毒品犯行，此部分上
    訴非有理由。至檢察官上訴略以原審判決所認被告乙○○及
    丙○○販賣第二級毒品甲基安非他命之多次犯行，於刑法修
    正後應予數罪併罰，原審分別定被告二人應執行刑有期徒刑
    8年4月及8年，形式上固符合刑法第51條第5款之規定，惟被
    告乙○○及丙○○原本各刑合併之刑期最高分別為「198 年
    」及「93年又2月」之有期徒刑，原審仍參照修正前連續犯
    之刑度，僅分別定其應執行刑為有期徒刑「8年4月」及「8
    年」，則被乙○○及丙○○告兩人就第二次以後之多次販賣
    第二級毒品犯行，無異僅分別量處有期徒刑1年4月及1年，
    距本罪法定最低刑度7年有期徒刑相距甚遠，況被告乙○○
    係累犯，本即應依法加重其刑，又其不僅販賣第二級毒品之
    次數遠比被告丙○○多出至少15次以上，且在整個販賣第二
    級毒品的犯行中參與犯罪之程度更深，然刑度卻僅較被告丙
    ○○增加有期徒刑4月，另被告丙○○自警詢、偵查及法院
    審理中均矢口否認犯行，犯後態度顯然不佳，實不宜輕判，
    原審所定執行刑過輕，已逾越比例原則及公平原則等節，非
    無理由。原判決既有上述可議之處，就上述附表一之沒收及
    被告等定應執行刑部分自屬無可維持，應由本院將原判決關
    於乙○○、丙○○所犯附表一部分，暨定應執行刑部分均撤
    銷改判。爰審酌被告乙○○、丙○○之素行、犯罪之動機、
    目的係為圖得一己之厚利、販賣甲基安非他命之期間、次數
    、所得財物、二人之分工、販賣毒品甲基安非他命對國家、
    社會所生如前述之重大危害，且被告乙○○犯後坦承犯行，
    態度尚佳，而被告丙○○僅坦承部分犯行等一切情狀，就其
    等所為之罪，分別量處如附表一編號一至八所示之宣告刑。
    扣案如附表五編號四所示之甲基安非他命2包，均為查獲被
    告乙○○所有供販賣用之毒品（查依鑑識實務經驗，上開如
    附表五編號四所示之甲基安非他命2包，於經鑑驗機關鑑定
    時，無論係以傾倒之方式，將送鑑之包裝袋內之毒品倒出與
    包裝袋分離而稱重，或另輔以刮杓刮取袋內毒品，其包裝袋
    內均會有極微量之毒品殘留，前開鑑驗機關鑑定書所載之空
    包裝重量，其包裝袋內殘留有毒品），是如附表五編號四所
    示之包裝袋2包，因已無法與其內裝放之甲基安非他命析離
    ，亦均應視為毒品而一併宣告沒收銷燬之。扣案如附表六編
    號一行動電話1支（含丙○○所有之00000 00000號SIM卡）
    ，係丙○○所有，且供其犯附表一編號一至八所用之物，業
    據其供承在卷，並有中華電信股份有限公司查詢電信使用者
    資料函覆單1紙在卷可稽，及扣案如附表五編號一之行動電
    話1支（惟不含000 0-000000號SIM卡），為被告乙○○所有
    ，供其犯附表一編號一至八所用之物，業據被告乙○○於原
    審審理時陳明在卷，應均依毒品危害防制條例第19條第1項
    前段之規定宣告沒收。未扣案附表一主文欄所示被告乙○○
    、丙○○共同販賣第二級毒品甲基安非他命所得共計新台幣
    12,500元（即1000+1000+500+3000+2000+1000+1000+3000=
    12,500），如全部或一部不能沒收時，以被告乙○○、丙○
    ○之財產連帶抵償之。又0000000000號SIM卡，係以被告丙
    ○○為申登人，而行動電話出租該門號予消費者使用時，已
    將SIM 卡之所有權移轉予消費者，是該門號SIM卡之所有權
    已為被告丙○○取得，業據被告丙○○供述在卷，且有臺灣
    大哥大股份有限公司96年12月26日法大字第096126 334號函
    文暨其門號申請書各1紙在卷可稽，是上開SIM卡既為被告丙
    ○○附表一編號五、六、七販賣甲基安非他命所用之物，且
    為被告丙○○所有，自應依毒品危害防制條例第19條第1項
    前段之規定諭知沒收，如全部或一部不能沒收時，追徵其價
    額。
四、關於被告乙○○所犯附表二及被告丙○○所犯附表三部分，
    原審依據毒品危害防制條例第4條第2項、第6項、第18條第1
    項前段、第19條第1 項，刑法第11條、第25條第1項、第2項
    、第47條第1 項等規定，並審酌被告乙○○、丙○○之素行
    、犯罪之動機、目的係為圖得一己之厚利、販賣甲基安非他
    命之期間、次數、所得財物、販賣毒品甲基安非他命對國家
    、社會所生如前述之重大危害，且被告乙○○犯後坦承犯行
    ，態度尚佳，而被告丙○○僅坦承部分犯行等一切情狀，就
    其等所為之罪，分別就被告乙○○量處如附表二編號一至編
    號十五主文欄所示之刑、就被告丙○○量處如附表三編號一
    至編號五主文欄所示之刑，另敘明扣案如附表五編號四所示
    之甲基安非他命2包，均為查獲被告乙○○所有供販賣用之
    毒品（查依鑑識實務經驗，上開如附表五編號四所示之甲基
    安非他命2包，於經鑑驗機關鑑定時，無論係以傾倒之方式
    ，將送鑑之包裝袋內之毒品倒出與包裝袋分離而稱重，或另
    輔以刮杓刮取袋內毒品，其包裝袋內均會有極微量之毒品殘
    留，前開鑑驗機關鑑定書所載之空包裝重量，其包裝袋內殘
    留有毒品）是如附表五編號四所示之包裝袋2包，因已無法
    與其內裝放之甲基安非他命析離，亦均應視為毒品而一併宣
    告沒收銷燬之。扣案如附表六編號一行動電話1支（含丙○
    ○所有之0000000000號SIM卡，原審判決附表記載有誤，併
    予更正之），係丙○○所有，業據其供承在卷，並有中華電
    信股份有限公司查詢電信使用者資料函覆單1紙在卷可稽，
    及扣案如附表五編號一之行動電話1支（惟不含0000-000000
    號SIM卡），為被告乙○○所有，業據被告乙○○於原審審
    理時陳明在卷，應均依毒品危害防制條例第19條第1項前段
    之規定宣告沒收。又未扣案如附表二主文欄所示被告乙○○
    販賣第二級毒品甲基安非他命所得共27, 200元（即1400+
    3000+800+2000+6000+4000+1000+1000+1000+1000+1000+
    2000+500+1000+500+1000=27,200）沒收，如全部或一部不
    能沒收時，以被告乙○○之財產抵償之。而未扣案如附表三
    主文欄所示被告丙○○販賣第二級毒品甲基安非他命所得共
    7,000元（即1000+1000+2000+2000+1000=7000）沒收，如全
    部或一部不能沒收時，以被告丙○○之財產抵償之。又0000
    000000號SIM卡，係以被告丙○○為申登人，而行動電話出
    租該門號予消費者使用時，已將SIM卡之所有權移轉予消費
    者，是該門號SIM卡之所有權已為被告丙○○取得，業據被
    告丙○○供述在卷，且有臺灣大哥大股份有限公司96年12月
    26日法大字第096126334號函文暨其門號申請書各1紙在卷可
    稽，是上開SIM卡既為被告丙○○附表三編號二、三、
    四、五販賣甲基安非他命所用之物，且為被告丙○○所有，
    自應依毒品危害防制條例第19條第1項前段之規定諭知沒收
    ，如全部或一部不能沒收時，追徵其價額。而被告乙○○用
    以聯絡販毒所用之0000000000、0000000000號SIM卡，其申
    請登記人均非被告乙○○，有遠傳電信股份有限公司97年1
    月3日遠傳（企營）字第0961120 5697號函文記其所附之申
    設人資料及行動電話申設契約書各1份附卷可參，且無從證
    明上開行動電話含SIM卡2枚即為被告乙○○所有，爰不另宣
    告沒收。扣案如附表五編號二、三所示之吸食器1組及玻璃
    吸食器7支，為被告乙○○所有，惟供其吸食甲基安非他命
    所用，與本件販毒無關，爰均不予宣告沒收。核其認事用法
    俱無不當，量刑亦稱允洽。就此部分被告乙○○上訴請求從
    輕量刑，被告丙○○否認有販賣犯行，非有理由。此部分上
    訴均應予駁回。被告乙○○、丙○○撤銷改判及駁回上訴部
    分，由本院分別定其應執行刑如主文所示。
肆、無罪部分
一、公訴意旨略以：被告丙○○有如附表四編號一、二所示之販
    賣第二級毒品甲基安非他命之犯行，而被告乙○○則另有如
    附表四編號三所示之販賣第二級毒品甲基安非他命之犯行，
    因認此部分被告丙○○及被告乙○○分別涉犯毒品危害防制
    條例第4 條第2 項之販賣第二級毒品甲基安非他命之罪嫌。
二、本件公訴人認被告丙○○、被告乙○○分別涉有上開犯罪，
    係以(一)證人張台川於偵訊中之證詞、(二)0000000000號通訊監
    察譯文、(三)證人劉有追於偵訊中之證詞為據。
三、按犯罪事實，應依證據認定之，無證據不得認定犯罪事實。
    又不能證明被告犯罪者，應諭知無罪之判決，刑事訴訟法第
    154條第2項、第301條第1項分別定有明文。又按認定不利於
    被告之事實，須依積極證據，苟積極證據不足為不利於被告
    事實之認定時，即應為有利於被告之認定，更不必有何有利
    之證據；且刑事訴訟法上所謂認定犯罪事實之積極證據，係
    指適合於被告犯罪事實認定之積極證據而言，雖不以直接證
    據為限，間接證據亦包括在內，然而無論係直接證據或間接
    證據，其為訴訟上之證明，須於通常一般之人均不致有所懷
    疑，而得確信其為真實之程度者，始得據為有罪之認定，倘
    其證明尚未達到此一程度，而有合理之懷疑存在時，自不能
    以推測或擬制之方法，以為有罪裁判之基礎；再告訴人之告
    訴，係以使被告受刑事訴追為目的，是其陳述是否與事實相
    符，仍應調查其他證據以資審認，最高法院30年上字第816
    號、76年台上字第4986號、40年台上字第86號、52年台上字
    第1300分別著有判例可稽。再按被告之自白，不得作為有罪
    判決之唯一證據，仍應調查其他必要之證據，以察其是否與
    事實相符，刑事訴訟法第156條第2項定有明文，立法目的在
    以補強證據之存在，藉以限制合法自白在證據上之價值，俾
    發現實質的真實，即使被告之自白出於任意性，然若別無其
    他補強證據足以擔保其自白與事實相符，該自白仍非刑事訴
    訟法上得據之為認定被告犯罪之唯一證據，當不得單憑此而
    為被告不利之認定（85年度臺上字第664號判決意旨參照）
    。
四、經查：
  (一)附表四編號一所示之犯行，被告丙○○於本院雖供承「如原
    審判決附表四編號一所示之販賣第二級毒品甲基安非他命是
    我打電話叫被告乙○○拿給他的，... 」等語，惟據被告丙
    ○○迭於警詢、偵訊及原審審理時均堅詞否認，其辯稱：伊
    於當天並無與證人張台川交易毒品等語，且證人張台川於原
    審審理時證稱：伊僅有在96年6月7日及同月19日撥打丙○○
    之電話，向丙○○聯絡購買甲基安非他命共2次，至於96年6
    月16日通訊監察譯文所示之內容，係被告丙○○聯絡購買紅
    銅乙事，並非聯絡交易甲基安非他命等語。且觀之上開通訊
    監察譯文內容顯示：「96年6月16日晚間7時13分，A：喂，
    台川你在哪。B：我在阿宏丈人這。A：先回來。B：怎樣。A
    ：先回來啦。B：由紅銅喔。A：對，我電話沒錢了，你打給
    我。B：好。」、「96 年6月16日晚間7時15分，A：喂。B：
    喂，你是有紅銅要賣喔。A：對，講那麼清楚要幹嗎。B：喔
    ，但是我身上沒錢，磅也沒用。A：他說先跟他媽媽拿。B：
    我現在在北斗，我打給阿宏。A：阿宏也是這樣講。B：我跟
    他講一下。A：好。」，被告丙○○與證人張台川所談論之
    內容確實為「紅銅」之事，並未提及有關甲基安非他命之術
    語。被告雖於本院審理時坦承確有此部分犯行，並供稱係伊
    打電話叫乙○○拿給張台川的云云，然查：證人張台川固於
    偵查中證述確曾向被告丙○○購買甲基安非他命3次云云，
    惟其於原審審理時到庭證述堅詞否認有向被告丙○○購買3
    次，且其於96年7月5日檢察官偵查中具結證稱：伊第一次向
    丙○○購買毒品是在96 年6月7日，第二次是在96年6月19日
    ，地點都是在伊工作的老闆家外面交易，第三次的確實時間
    伊忘記了等語（見96年度偵字第6406號卷第9頁），而依本
    件被告丙○○與證人張台川之通訊監察譯文顯示，除前開本
    院認定有罪部分之96年6月7日及96年6月19日之犯行外，僅
    有96年6月16日之通聯紀錄，依96年6月16日通訊監察譯文所
    示之內容，係被告丙○○聯絡購買紅銅乙事，並非聯絡交易
    甲基安非他命，已認定如前，是證人張台川於偵查中之證述
    及上開通訊監察譯文，不足認定被告丙○○、乙○○確有此
    部分犯行。且檢察官上訴就此部分亦未具體說明理由，是並
    無其他證據足以證明情形下，尚難僅憑被告丙○○於本院審
    理時之自白遽認被告丙○○確有此部份之犯行。
  (二)附表四編號二所示之犯行，業據被告丙○○迭於警詢、偵訊
    、原審及本院審理時均堅詞否認，其辯稱：伊當天接獲電話
    後，有打電話給被告乙○○，但是因為找不到被告乙○○，
    故就沒有再與該欲購毒者聯繫等語，檢察官上訴意旨雖以：
    本件被告丙○○使用之門號0000000000號於96年5月20日之
    通訊監察譯文（詳96年度偵字第6406號偵查卷第123頁）內
    容分別為該日17時23分：「A：喂。B：喂，在哪。A：怎樣
    。B ：2張。A：好，我跟他講。B：過來家裡拿錢。A：好，
    電話不要講那個。」同日18時4分之通訊監察譯文則為：「A
    ：喂。B：喂，你在哪？A：我馬上出來，你在OK了嗎。B：
    我在OK的旁邊。A：我那條巷子那。B：好。」從當時對話之
    內容綜合觀之，被告丙○○應已前往交易地點進行毒品交易
    ，並非被告丙○○辯稱因為找不到乙○○，所以就沒有再與
    對方聯絡等情；從而，被告此際實已「著手」從事販賣毒品
    罪之構成要件，即「出售」毒品所應具備之動作，故確實是
    否已有該筆毒品之交付，牽涉本件犯行既未遂之判斷，應仍
    有進一步調查其販賣對象之必要。退一步言，縱令本件被告
    丙○○因若干因素而未實際交付毒品，仍應構成販賣未遂罪
    嫌，而非完全不成立犯罪等語。然查：被告丙○○於本院審
    理時堅詞否認有此部分犯行，辯稱：「有電話聯絡沒有錯，
    但我不認識他，在電話中我只有虛諉應稱而已」等語，本院
    認由上開通訊監察譯文內容，尚無法積極證明被告丙○○確
    實與該真實姓名、年籍不詳之男子已約妥交易販賣第二級毒
    品甲基安非他命、進而著手前去販賣第二級毒品之犯行，公
    訴人上訴意旨指摘被告丙○○就此仍有販賣未遂之犯行云云
    ，無從遽以採憑。
  (三)關於附表四編號三所示之犯行，被告乙○○於原審審理時堅
    詞否認有此犯行，辯稱：伊總共賣給劉有追6、7次，包括丙
    ○○當場介紹的2次，所以起訴書附表二編號11的部分，伊
    只有賣給劉有追3、4次，但另外還有2次是劉有追打電話給
    伊要購買甲基安非他命，伊帶甲基安非他命到現場後，劉有
    追才說沒有錢，伊就沒有賣給他等語，此與被告於本院審理
    中供稱伊有賣甲基安非他命給劉有追，但只有賣過五次給他
    等語。經查，檢察官上訴意旨雖認：證人劉有追最初於96年
    7 月11日本署偵查中係證稱：「（問：你跟綽號阿昌，總計
    買過幾次毒品？）我共向他總計買過約10次。（問：那10次
    的時間、地點是在何處？）都是在永靖鄉○○村○○○道路
    ，時間有時在晚上，有時在白天，我從96年3月中旬起開始
    跟他買，平均我每星期約跟他買1、2次左右，確實的時間我
    已不記得了，總計差不多10次左右。」嗣於97年1月9日原審
    法院審理中尚證稱：「（檢察官問：請審判長提示96年度偵
    字第6406號卷宗第51頁及第58頁，警察（誤植為檢察官）問
    你向「阿昌」購買幾次，你說10次，每次1至2千元，另外58
    頁，檢察官問你向「阿昌」購買幾次，你說10次，時間忘記
    了，為何今日說買過5次，買不成的有2次，這樣也不到10次
    ？）我還有5月5日在埤頭農會有向乙○○買過1次2千元，這
    樣大概8、9、10次，詳細次數不記得了。」足見證人劉有追
    證述曾向被告乙○○購買甲基安非他命之次數，至少有「8
    次」以上等語，然查：證人劉有追於原審審理時證稱：「伊
    剛開始要購買甲基安非他命都是找「洛褲」（即被告丙○○
    ），找過2、3次，到交易地點後都是「洛褲」跟「阿昌」（
    即被告乙○○）一起來，伊就是將錢交給「洛褲」或「阿昌
    」，「洛褲」交給伊毒品1次，後來有認識後，就由「阿昌
    」交給伊毒品。」、「（你直接向「阿昌」購買過幾次？）
    現金購買有5次，每次都1至3千，3千有2次，2千2次，1千約
    1次，另外有時候我打給他，但因為我沒有錢，「阿昌」不
    讓我欠，所以就沒有給我，這種情形大約有2次，我都是要
    買2千元的安非他命，但我到了交易現場後才說我沒有錢，
    他說我給他莊孝維，所以不願意給我安非他命，我交易的地
    點大多是在我家、永靖鄉○○村○○道路。」等語，核與被
    告乙○○於原審及本院審理時之供稱相吻，堪信為真實，且
    基於有利於被告認定之原則，本院認應以證人劉有追於原審
    證述之時間及次數為利於被告之認定，被告乙○○獨自一人
    販賣毒品甲基安非他命與劉有追既遂者共有5次，未遂有2次
    ，並無檢察官於起訴書附表二編號11所載共10餘次之犯行。
五、依上說明，公訴人所舉之證據不足以證明被告丙○○有附表
    四編號一、二所示之犯行，亦不足以證明被告乙○○有附表
    四編號三所示之犯行。此外又查無其他積極證據，足認被告
    丙○○、乙○○確有公訴人所指之犯行，不能證明被告等犯
    罪，依法應諭知無罪之判決。原審以不能證明被告此部分犯
    罪而為被告無罪之諭知，經核其認事用法，證據之取捨，均
    無不當。檢察官上訴意旨仍認被告等確有上開犯行，而指摘
    原判決不當，惟本院經調查並無其他證據足供審認被告確有
    上開犯行，並已詳加指駁如前。檢察官復未能提出為被告有
    罪之積極證明，或說服本院形成被告有罪之心證，自應維持
    原審為被告無罪之判決。則原審為被告無罪之諭知，既無不
    當，即應予維持。檢察官此部分上訴為無理由，應予駁回。
據上論斷，應依刑事訴訟法第368條、第369條第1項前段、第364
條、第299條第1項前段，毒品危害防制條例第4條第2項、第18條
第1項前段、第19條第1項，刑法第11條、第28條、第47條第1項
、第51條第5款，判決如主文。
本案經檢察官甲○○到庭執行職務。
中    華    民    國    97    年    7    月    15    日
            刑事第七庭    審判長法  官  林  榮  龍
                                法  官  江  錫  麟
                                法  官  張  惠  立
上列正本證明與原本無異。
如不服本判決應於收受送達後十日內向本院提出上訴書狀，其未
敘述上訴之理由者並得於提起上訴後十日內向本院補提理由書 (
均須按他造當事人之人數附繕本)。
                                書記官  陳  慈  傳
中    華    民    國    97    年    7    月    17    日
得上訴
附錄：本案論罪科刑法條全文
毒品危害防制條例第4條
製造、運輸、販賣第一級毒品者，處死刑或無期徒刑；處無期徒
刑者，得併科新臺幣 1 千萬元以下罰金。
製造、運輸、販賣第二級毒品者，處無期徒刑或 7 年以上有期徒
刑，得併科新臺幣 7 百萬元以下罰金。
製造、運輸、販賣第三級毒品者，處 5 年以上有期徒刑，得併科
新臺幣 5 百萬元以下罰金。
製造、運輸、販賣第四級毒品者，處 3 年以上 10 年以下有期徒
刑，得併科新臺幣 3 百萬元以下罰金。
製造、運輸、販賣專供製造或施用毒品之器具者，處 1 年以上 7
年以下有期徒刑，得併科新臺幣 1 百萬元以下罰金。
前五項之未遂犯罰之。
附表一
乙○○、丙○○共同販賣第二級毒品甲基安非他命部分
┌──┬────┬─────┬───────┬───┬──┬──┬───────┬───────────┐
│編號│時    間│購毒者及聯│交  易  地  點│次  數│金額│有無│證          據│   主           文    │
│    │        │絡方式    │              │      │    │成交│              │                      │
├──┼────┼─────┼───────┼───┼──┼──┼───────┼───────────┤
│    │96年6 月│          │              │      │    │    │被告乙○○於│乙○○共同販賣第二級毒│
│ 一 │7 日晚間│          │              │ 一次 │1000│ 有 │警詢、偵訊、原│品，累犯，處有期徒刑柒│
│    │10時24分│          │              │      │元  │    │審及本院審理時│年肆月。扣案如附表五編│
│    │        │          │              │      │    │    │之自白；被告許│號四所示之甲基安非他命│
│    │        │          │              │      │    │    │仁成於警詢、偵│貳包均沒收銷燬之，扣案│
│    │        │          │              │      │    │    │訊、原審及本院│如附表五編號一所示之行│
│    │        │          │              │      │    │    │審理時之供述。│動電話（惟不含00000000│
│    │        │          │              │      │    │    │證人張台川於│63號SIM卡）及附表六編 │
│    │        │          │              │      │    │    │警詢、偵訊及原│號一所示之行動電話壹支│
│    │        │          │              │      │    │    │審審理時之證述│（含0000000000號SIM 卡│
│    │        │          │              │      │    │    │通訊監察譯文│）均沒收。未扣案之販賣│
│    │        │          │              │      │    │    │。            │第二級毒品所得新台幣壹│
│    │        │          │              │      │    │    │現場指證照片│仟元沒收，如全部或一部│
│    │        │          │              │      │    │    │1紙。         │不能沒收時，以乙○○、│
│    │        │          │              │      │    │    │              │丙○○之財產連帶抵償之│
│    │        │          │              │      │    │    │              │。                    │
│    │        │          │              │      │    │    │              │                      │
│    │        │          │              │      │    │    │              │丙○○共同販賣第二級毒│
│    │        │          │              │      │    │    │              │品，處有期徒刑柒年貳月│
│    │        │          │              │      │    │    │              │。扣案如附表五編號四所│
│    │        │          │              │      │    │    │              │示之甲基安非他命貳包均│
│    │        │          │              │      │    │    │              │沒收銷燬之，扣案如附表│
│    │        │          │              │      │    │    │              │五編號一所示之行動電話│
│    │        │          │              │      │    │    │              │（惟不含0000000000號  │
│    │        │          │              │      │    │    │              │SIM卡）及附表六編號一 │
│    │        │          │              │      │    │    │              │所示之行動電話壹支（含│
│    │        │          │              │      │    │    │              │0000000000號SIM 卡）均│
│    │        │          │              │      │    │    │              │沒收。未扣案之販賣第二│
│    │        │          │              │      │    │    │              │級毒品所得新台幣壹仟元│
│    │        │張台川以09│彰化縣田尾鄉光│      │    │    │              │沒收，如全部或一部不能│
│    │        │00000000號│明巷49號張台川│      │    │    │              │沒收時，以乙○○、許仁│
│    │        │行動電話撥│工作資源回收場│      │    │    │              │成之財產連帶抵償之。  │
├──┼────┤打丙○○之│              ├───┼──┼──┼───────┼───────────┤
│    │96年6 月│0000000000│              │      │1000│    │被告乙○○於│乙○○共同販賣第二級毒│
│    │19日晚間│號行動電話│              │      │元（│    │警詢、偵訊、原│品，累犯，處有期徒刑柒│
│ 二 │7時26分 │          │              │ 一次 │張台│    │審及本院審理時│年肆月。扣案如附表五編│
│    │        │          │              │      │川給│    │之自白；被告許│號四所示之甲基安非他命│
│    │        │          │              │      │付80│    │仁成於警詢、偵│貳包均沒收銷燬之，扣案│
│    │        │          │              │      │0元 │    │訊、原審及本院│如附表五編號一所示之行│
│    │        │          │              │      │，其│    │審理時之供述。│動電話（惟不含00000000│
│    │        │          │              │      │餘20│ 有 │證人張台川於│63號SIM卡）及附表六編 │
│    │        │          │              │      │0 元│    │警詢、偵訊及原│號一所示之行動電話壹支│
│    │        │          │              │      │由許│    │審審理時之證述│（含0000000000號SIM 卡│
│    │        │          │              │      │仁成│    │。            │）均沒收。未扣案之販賣│
│    │        │          │              │      │積欠│    │通訊監察譯文│第二級毒品所得新台幣壹│
│    │        │          │              │      │張台│    │。            │仟元沒收，如全部或一部│
│    │        │          │              │      │川老│    │現場指證照片│不能沒收時，以乙○○、│
│    │        │          │              │      │闆之│    │1紙。         │丙○○之財產連帶抵償之│
│    │        │          │              │      │200 │    │              │。                    │
│    │        │          │              │      │元中│    │              │                      │
│    │        │          │              │      │扣除│    │              │丙○○共同販賣第二級毒│
│    │        │          │              │      │）  │    │              │品，處有期徒刑柒年貳月│
│    │        │          │              │      │    │    │              │。扣案如附表五編號四所│
│    │        │          │              │      │    │    │              │示之甲基安非他命貳包均│
│    │        │          │              │      │    │    │              │沒收銷燬之，扣案如附表│
│    │        │          │              │      │    │    │              │五編號一所示之行動電話│
│    │        │          │              │      │    │    │              │（惟不含0000000000號  │
│    │        │          │              │      │    │    │              │SIM卡）及附表六編號一 │
│    │        │          │              │      │    │    │              │所示之行動電話壹支（含│
│    │        │          │              │      │    │    │              │0000000000號SIM 卡）均│
│    │        │          │              │      │    │    │              │沒收。未扣案之販賣第二│
│    │        │          │              │      │    │    │              │級毒品所得新台幣壹仟元│
│    │        │          │              │      │    │    │              │沒收，如全部或一部不能│
│    │        │          │              │      │    │    │              │沒收時，以乙○○、許仁│
│    │        │          │              │      │    │    │              │成之財產連帶抵償之。  │
├──┼────┼─────┼───────┼───┼──┼──┼───────┼───────────┤
│    │        │          │              │      │    │    │被告乙○○警│乙○○共同販賣第二級毒│
│    │96年6 月│          │              │      │    │    │詢、偵訊、原審│品，累犯，處有期徒刑柒│
│ 三 │13日上午│          │              │ 一次 │500 │ 有 │及本院審理時之│年肆月。扣案如附表五編│
│    │8時     │          │              │      │元  │    │自白；被告許仁│號四所示之甲基安非他命│
│    │        │          │              │      │    │    │成於警詢、偵訊│貳包均沒收銷燬之，扣案│
│    │        │          │              │      │    │    │、原審及本院審│如附表五編號一所示之行│
│    │        │          │              │      │    │    │理時之供述。  │動電話（惟不含00000000│
│    │        │          │              │      │    │    │證人胡順偉於│63號SIM卡）及附表六編 │
│    │        │          │              │      │    │    │警詢、偵訊及原│號一所示之行動電話壹支│
│    │        │          │              │      │    │    │審審理時之證述│（含0000000000號SIM 卡│
│    │        │          │              │      │    │    │              │）均沒收。未扣案之販賣│
│    │        │胡順偉以04│丙○○位於彰化│      │    │    │              │第二級毒品所得新台幣伍│
│    │        │-0000000撥│縣田尾鄉仁里村│      │    │    │              │佰元沒收，如全部或一部│
│    │        │打丙○○之│6 鄰中庄巷77號│      │    │    │              │不能沒收時，以乙○○、│
│    │        │0000000000│之住所        │      │    │    │              │丙○○之財產連帶抵償之│
│    │        │號行動電話│              │      │    │    │              │。                    │
│    │        │          │              │      │    │    │              │                      │
│    │        │          │              │      │    │    │              │丙○○共同販賣第二級毒│
│    │        │          │              │      │    │    │              │品，處有期徒刑柒年貳月│
│    │        │          │              │      │    │    │              │。扣案如附表五編號四所│
│    │        │          │              │      │    │    │              │示之甲基安非他命貳包均│
│    │        │          │              │      │    │    │              │沒收銷燬之，扣案如附表│
│    │        │          │              │      │    │    │              │五編號一所示之行動電話│
│    │        │          │              │      │    │    │              │（惟不含0000000000號  │
│    │        │          │              │      │    │    │              │SIM卡）及附表六編號一 │
│    │        │          │              │      │    │    │              │所示之行動電話壹支（含│
│    │        │          │              │      │    │    │              │0000000000號SIM 卡）均│
│    │        │          │              │      │    │    │              │沒收。未扣案之販賣第二│
│    │        │          │              │      │    │    │              │級毒品所得新台幣伍佰元│
│    │        │          │              │      │    │    │              │沒收，如全部或一部不能│
│    │        │          │              │      │    │    │              │沒收時，以乙○○、許仁│
│    │        │          │              │      │    │    │              │成之財產連帶抵償之。  │
├──┼────┤          │              ├───┼──┼──┼───────┼───────────┤
│    │        │          │              │      │3000│    │被告乙○○警│乙○○共同販賣第二級毒│
│    │        │          │              │      │元（│    │詢、偵訊、原審│品，累犯，處有期徒刑柒│
│    │        │          │              │      │胡順│    │及本院審理時之│年肆月。扣案如附表五編│
│    │        │          │              │      │偉先│    │自白；被告許仁│號四所示之甲基安非他命│
│    │        │          │              │      │給付│    │成於警詢、偵訊│貳包均沒收銷燬之，扣案│
│    │        │          │              │      │1500│    │、原審及本院審│如附表五編號一所示之行│
│    │        │          │              │      │元，│    │理時之供述。  │動電話（惟不含00000000│
│    │        │          │              │      │其餘│    │證人胡順偉於│63號SIM卡）及附表六編 │
│ 四 │96年6 月│          │              │      │以其│    │警詢、偵訊及原│號一所示之行動電話壹支│
│    │13日數日│          │              │ 一次 │手錶│ 有 │審審理時之證述│（含0000000000號SIM 卡│
│    │後之某時│          │              │      │作抵│    │              │）均沒收。未扣案之販賣│
│    │        │          │              │      │押，│    │              │第二級毒品所得新台幣參│
│    │        │          │              │      │嗣後│    │              │仟元沒收，如全部或一部│
│    │        │          │              │      │以一│    │              │不能沒收時，以乙○○、│
│    │        │          │              │      │箱葡│    │              │丙○○之財產連帶抵償之│
│    │        │          │              │      │萄將│    │              │。                    │
│    │        │          │              │      │其手│    │              │                      │
│    │        │          │              │      │錶贖│    │              │丙○○共同販賣第二級毒│
│    │        │          │              │      │回）│    │              │品，處有期徒刑柒年貳月│
│    │        │          │              │      │    │    │              │。扣案如附表五編號四所│
│    │        │          │              │      │    │    │              │示之甲基安非他命貳包均│
│    │        │          │              │      │    │    │              │沒收銷燬之，扣案如附表│
│    │        │          │              │      │    │    │              │五編號一所示之行動電話│
│    │        │          │              │      │    │    │              │（惟不含0000000000號  │
│    │        │          │              │      │    │    │              │SIM 卡）及附表六編號一│
│    │        │          │              │      │    │    │              │所示之行動電話壹支（含│
│    │        │          │              │      │    │    │              │0000 000000號SIM卡）均│
│    │        │          │              │      │    │    │              │沒收。未扣案之販賣第二│
│    │        │          │              │      │    │    │              │級毒品所得新台幣參仟元│
│    │        │          │              │      │    │    │              │沒收，如全部或一部不能│
│    │        │          │              │      │    │    │              │沒收時，以乙○○、許仁│
│    │        │          │              │      │    │    │              │成之財產連帶抵償之。  │
├──┼────┼─────┼───────┼───┼──┼──┼───────┼───────────┤
│    │        │          │彰化縣永靖鄉永│      │    │    │被告乙○○於│乙○○共同販賣第二級毒│
│    │96年3 月│          │北村建村機車行│      │    │    │警詢、原審及本│品，累犯，處有期徒刑柒│
│    │20日中午│          │，丙○○、張裕│ 一次 │2000│ 有 │院審理時之自白│年肆月。扣案如附表五編│
│ 五 │12 時3分│          │昌開車到現場，│      │元  │    │；被告丙○○於│號四所示之甲基安非他命│
│    │        │          │由丙○○交付甲│      │    │    │警詢、偵訊、原│貳包均沒收銷燬之，扣案│
│    │        │          │基安非他命並收│      │    │    │審及本院審理時│如附表五編號一所示之行│
│    │        │          │取現金。      │      │    │    │之供述。      │動電話（惟不含00000000│
│    │        │          │              │      │    │    │證人劉有追於│63號SIM卡）及附表六編 │
│    │        │          │              │      │    │    │警詢、偵訊及原│號一所示之行動電話壹支│
│    │        │          │              │      │    │    │審審理時之證述│（含0000000000號SIM 卡│
│    │        │          │              │      │    │    │。            │）均沒收。未扣案之販賣│
│    │        │          │              │      │    │    │通訊監察譯文│第二級毒品所得新台幣貳│
│    │        │劉有追以04│              │      │    │    │。            │仟元沒收，如全部或一部│
│    │        │-0000000撥│              │      │    │    │犯罪嫌疑人指│不能沒收時，以乙○○、│
│    │        │打丙○○之│              │      │    │    │認表。        │丙○○之財產連帶抵償之│
│    │        │0000000000│              │      │    │    │              │；及未扣案之00000000  │
│    │        │號行動電話│              │      │    │    │              │69號SIM卡沒收，如全部 │
│    │        │          │              │      │    │    │              │或一部不能沒收時，追徵│
│    │        │          │              │      │    │    │              │其價額。              │
│    │        │          │              │      │    │    │              │                      │
│    │        │          │              │      │    │    │              │丙○○共同販賣第二級毒│
│    │        │          │              │      │    │    │              │品，處有期徒刑柒年貳月│
│    │        │          │              │      │    │    │              │。扣案如附表五編號四所│
│    │        │          │              │      │    │    │              │示之甲基安非他命貳包均│
│    │        │          │              │      │    │    │              │沒收銷燬之，扣案如附表│
│    │        │          │              │      │    │    │              │五編號一所示之行動電話│
│    │        │          │              │      │    │    │              │（惟不含0000000000號  │
│    │        │          │              │      │    │    │              │SIM卡）及附表六編號一 │
│    │        │          │              │      │    │    │              │所示之行動電話壹支（含│
│    │        │          │              │      │    │    │              │00 00000000號SIM卡）均│
│    │        │          │              │      │    │    │              │沒收。未扣案之販賣第二│
│    │        │          │              │      │    │    │              │級毒品所得新台幣貳仟元│
│    │        │          │              │      │    │    │              │沒收，如全部或一部不能│
│    │        │          │              │      │    │    │              │沒收時，以乙○○、許仁│
│    │        │          │              │      │    │    │              │成之財產連帶抵償之；及│
│    │        │          │              │      │    │    │              │未扣案之0000000000號  │
│    │        │          │              │      │    │    │              │SIM卡沒收，如全部或一 │
│    │        │          │              │      │    │    │              │部不能沒收時，追徵其價│
│    │        │          │              │      │    │    │              │額。                  │
├──┼────┤          ├───────┼───┼──┼──┼───────┼───────────┤
│    │        │          │彰化縣永靖鄉港│      │    │    │被告乙○○於│乙○○共同販賣第二級毒│
│    │96年4 月│          │西村產業道路，│      │1000│    │警詢、原審及本│品，累犯，處有期徒刑柒│
│ 六 │16日上午│          │，丙○○、張裕│ 一次 │元  │ 有 │院審理時之自白│年肆月。扣案如附表五編│
│    │9時32分 │          │昌開車到現場，│      │    │    │；被告丙○○於│號四所示之甲基安非他命│
│    │        │          │由乙○○交付甲│      │    │    │警詢、偵訊、原│貳包均沒收銷燬之，扣案│
│    │        │          │基安非他命並收│      │    │    │審及本院審理時│如附表五編號一所示之行│
│    │        │          │取現金。      │      │    │    │之供述。      │動電話（惟不含00000000│
│    │        │          │              │      │    │    │證人劉有追於│63號SIM卡）及附表六編 │
│    │        │          │              │      │    │    │警詢、偵訊及原│號一所示之行動電話壹支│
│    │        │          │              │      │    │    │審審理時之證述│（含0000000000號SIM 卡│
│    │        │          │              │      │    │    │。            │）均沒收。未扣案之販賣│
│    │        │          │              │      │    │    │通訊監察譯文│第二級毒品所得新台幣壹│
│    │        │          │              │      │    │    │。            │仟元，如全部或一部不能│
│    │        │          │              │      │    │    │犯罪嫌疑人指│沒收時，以乙○○、許仁│
│    │        │          │              │      │    │    │認表。        │成之財產連帶抵償之；及│
│    │        │          │              │      │    │    │              │未扣案之0000000000號  │
│    │        │          │              │      │    │    │              │SIM卡沒收，如全部或一 │
│    │        │          │              │      │    │    │              │部不能沒收時，追徵其價│
│    │        │          │              │      │    │    │              │額。                  │
│    │        │          │              │      │    │    │              │                      │
│    │        │          │              │      │    │    │              │丙○○共同販賣第二級毒│
│    │        │          │              │      │    │    │              │品，處有期徒刑柒年貳月│
│    │        │          │              │      │    │    │              │。扣案如附表五編號四所│
│    │        │          │              │      │    │    │              │示之甲基安非他命貳包均│
│    │        │          │              │      │    │    │              │沒收銷燬之，扣案如附表│
│    │        │          │              │      │    │    │              │五編號一所示之行動電話│
│    │        │          │              │      │    │    │              │（惟不含0000000000號  │
│    │        │          │              │      │    │    │              │SIM卡）及附表六編號一 │
│    │        │          │              │      │    │    │              │所示之行動電話壹支（含│
│    │        │          │              │      │    │    │              │0000000000號SIM卡）均 │
│    │        │          │              │      │    │    │              │沒收。未扣案之販賣第二│
│    │        │          │              │      │    │    │              │級毒品所得新台幣壹仟元│
│    │        │          │              │      │    │    │              │，如全部或一部不能沒收│
│    │        │          │              │      │    │    │              │時，以乙○○、丙○○之│
│    │        │          │              │      │    │    │              │財產連帶抵償之；及未扣│
│    │        │          │              │      │    │    │              │案之0000000000號SIM 卡│
│    │        │          │              │      │    │    │              │沒收，如全部或一部不能│
│    │        │          │              │      │    │    │              │沒收時，追徵其價額。  │
├──┼────┼─────┼───────┼───┼──┼──┼───────┼───────────┤
│    │        │真實姓名、│              │      │1000│    │被告乙○○於│乙○○共同販賣第二級毒│
│    │        │年籍不詳綽│              │      │元（│    │偵訊、原審及本│品，累犯，處有期徒刑柒│
│    │96年4 月│號「樂腳」│              │      │許仁│    │院審理時之自白│年肆月。扣案如附表五編│
│ 七 │24日晚間│之成年男子│              │      │成並│    │，被告丙○○於│號四所示之甲基安非他命│
│    │7時54分 │先聯絡許仁│丙○○位於彰化│ 一次 │得因│ 有 │警詢、偵訊、原│貳包均沒收銷燬之，扣案│
│    │        │成，丙○○│縣田尾鄉仁里村│      │此免│    │審及本院審理時│如附表五編號一所示之行│
│    │        │再以其0970│6 鄰中庄巷77號│      │除其│    │之供述。      │動電話（惟不含00000000│
│    │        │041269號行│住所附近之墓園│      │對張│    │通訊監察譯文│63號SIM卡）及附表六編 │
│    │        │動電話撥打│              │      │裕昌│    │。            │號一所示之行動電話壹支│
│    │        │乙○○之09│              │      │200 │    │              │（含0000000000號SIM 卡│
│    │        │00000000號│              │      │元之│    │              │）均沒收。未扣案之販賣│
│    │        │行動電話  │              │      │債務│    │              │第二級毒品所得新台幣壹│
│    │        │          │              │      │）  │    │              │仟元，如全部或一部不能│
│    │        │          │              │      │    │    │              │沒收時，以乙○○、許仁│
│    │        │          │              │      │    │    │              │成之財產連帶抵償之；及│
│    │        │          │              │      │    │    │              │未扣案之0000000000號  │
│    │        │          │              │      │    │    │              │SIM卡沒收，如全部或一 │
│    │        │          │              │      │    │    │              │部不能沒收時，追徵其價│
│    │        │          │              │      │    │    │              │額。                  │
│    │        │          │              │      │    │    │              │                      │
│    │        │          │              │      │    │    │              │丙○○共同販賣第二級毒│
│    │        │          │              │      │    │    │              │品，處有期徒刑柒年貳月│
│    │        │          │              │      │    │    │              │。扣案如附表五編號四所│
│    │        │          │              │      │    │    │              │示之甲基安非他命貳包均│
│    │        │          │              │      │    │    │              │沒收銷燬之，扣案如附表│
│    │        │          │              │      │    │    │              │五編號一所示之行動電話│
│    │        │          │              │      │    │    │              │（惟不含0000000000號  │
│    │        │          │              │      │    │    │              │SIM卡）及附表六編號一 │
│    │        │          │              │      │    │    │              │所示之行動電話壹支（含│
│    │        │          │              │      │    │    │              │0000000000號SIM卡）均 │
│    │        │          │              │      │    │    │              │沒收。未扣案之販賣第二│
│    │        │          │              │      │    │    │              │級毒品所得新台幣壹仟元│
│    │        │          │              │      │    │    │              │，如全部或一部不能沒收│
│    │        │          │              │      │    │    │              │時，以乙○○、丙○○之│
│    │        │          │              │      │    │    │              │財產連帶抵償之；及未扣│
│    │        │          │              │      │    │    │              │案之0000000000號SIM 卡│
│    │        │          │              │      │    │    │              │沒收，如全部或一部不能│
│    │        │          │              │      │    │    │              │沒收時，追徵其價額。  │
├──┼────┼─────┼───────┼───┼──┼──┼───────┼───────────┤
│    │        │年籍不詳綽│              │      │    │    │被告乙○○於│乙○○共同販賣第二級毒│
│    │        │號「阿弟」│              │      │    │    │偵訊、原審及本│品，累犯，處有期徒刑柒│
│    │        │之成年男子│              │      │    │    │院審理時之自白│年肆月。扣案如附表五編│
│    │96年6 月│先聯絡許仁│丙○○位於彰化│      │    │    │；被告丙○○於│號四所示之甲基安非他命│
│    │18日中午│成，丙○○│縣田尾鄉仁里村│ 一次 │3000│ 有 │警詢、偵訊、原│貳包均沒收銷燬之，扣案│
│ 八 │12 時21 │再以其0910│6 鄰中庄巷77號│（4 分│元  │    │審及本院審理時│如附表五編號一所示之行│
│    │分      │409259號行│住所附近之墓園│之1 錢│    │    │之供述。      │動電話（惟不含00000000│
│    │        │動電話撥打│              │）    │    │    │通訊監察譯文│63號SIM卡）及附表六編 │
│    │        │乙○○之09│              │      │    │    │。            │號一所示之行動電話壹支│
│    │        │00000000號│              │      │    │    │              │（含0000000000號SI M卡│
│    │        │行動電話  │              │      │    │    │              │）均沒收。未扣案之販賣│
│    │        │          │              │      │    │    │              │第二級毒品所得新台幣參│
│    │        │          │              │      │    │    │              │仟元沒收，如全部或一部│
│    │        │          │              │      │    │    │              │不能沒收時，以乙○○、│
│    │        │          │              │      │    │    │              │丙○○之財產連帶抵償之│
│    │        │          │              │      │    │    │              │。                    │
│    │        │          │              │      │    │    │              │                      │
│    │        │          │              │      │    │    │              │丙○○共同販賣第二級毒│
│    │        │          │              │      │    │    │              │品，處有期徒刑柒年貳月│
│    │        │          │              │      │    │    │              │。扣案如附表五編號四所│
│    │        │          │              │      │    │    │              │示之甲基安非他命貳包均│
│    │        │          │              │      │    │    │              │沒收銷燬之，扣案如附表│
│    │        │          │              │      │    │    │              │五編號一所示之行動電話│
│    │        │          │              │      │    │    │              │（惟不含0000000000號  │
│    │        │          │              │      │    │    │              │SIM卡）及附表六編號一 │
│    │        │          │              │      │    │    │              │所示之行動電話壹支（含│
│    │        │          │              │      │    │    │              │0000000000號SIM卡）均 │
│    │        │          │              │      │    │    │              │沒收。未扣案之販賣第二│
│    │        │          │              │      │    │    │              │級毒品所得新台幣參仟元│
│    │        │          │              │      │    │    │              │沒收，如全部或一部不能│
│    │        │          │              │      │    │    │              │沒收時，以乙○○、許仁│
│    │        │          │              │      │    │    │              │成之財產連帶抵償之。  │
└──┴────┴─────┴───────┴───┴──┴──┴───────┴───────────┘
附表二
乙○○單獨販賣第二級毒品甲基安非他命部分
┌──┬────┬─────┬───────┬───┬──┬──┬───────┬───────────┐
│編號│時    間│購毒者及聯│交  易  地  點│次  數│金額│有無│證          據│   主            文   │
│    │        │絡方式    │              │      │    │成交│              │                      │
├──┼────┼─────┼───────┼───┼──┼──┼───────┼───────────┤
│    │96年4 月│丙○○以其│              │      │1400│    │被告乙○○於│乙○○販賣第二級毒品，│
│ 一 │12日凌晨│0000000000│              │      │元（│    │警詢、偵訊、原│累犯，處有期徒刑柒年肆│
│    │0時31 分│號行動電話│              │      │起訴│    │審及本院審理時│月。扣案如附表五編號四│
│    │        │撥打乙○○│              │ 一次 │書誤│ 有 │之自白。      │所示之甲基安非他命貳包│
│    │        │之00000000│              │      │載為│    │通訊監察譯文│均沒收銷燬之。扣案如附│
│    │        │81號行動電│              │      │1000│    │              │表五編號一所示之行動電│
│    │        │話        │              │      │元）│    │              │話（惟不含0000000000號│
│    │        │          │              │      │    │    │              │SIM 卡）沒收。未扣案之│
│    │        │          │              │      │    │    │              │販賣第二級毒品所得新台│
│    │        │          │              │      │    │    │              │幣壹仟肆佰元沒收，如全│
│    │        │          │              │      │    │    │              │部或一部不能沒收時，以│
│    │        │          │              │      │    │    │              │乙○○之財產抵償之。  │
│    │        │          │              │      │    │    │              │                      │
│    │        │          │              │      │    │    │              │                      │
├──┼────┼─────┤              ├───┼──┼──┼───────┼───────────┤
│    │96年4 月│丙○○以其│丙○○位於彰化│      │    │    │被告乙○○於│乙○○販賣第二級毒品，│
│ 二 │24日下午│0000000000│縣田尾鄉仁里村│      │    │    │警詢、偵訊、原│累犯，處有期徒刑柒年肆│
│    │5 時24分│號行動電話│6 鄰中庄巷77號│ 一次 │3000│ 有 │審及本院審理時│月。                  │
│    │（起訴書│撥打乙○○│之住所        │（4/1 │元  │    │之自白。      │扣案如附表五編號四所示│
│    │誤載為下│之00000000│              │錢）  │    │    │通訊監察譯文│之甲基安非他命貳包均沒│
│    │午4 時55│63號行動電│              │      │    │    │              │收銷燬之。扣案如附表五│
│    │分）    │話        │              │      │    │    │              │編號一所示之行動電話（│
│    │        │          │              │      │    │    │              │惟不含0000000000號SIM │
│    │        │          │              │      │    │    │              │卡）沒收。未扣案之販賣│
│    │        │          │              │      │    │    │              │第二級毒品所得新台幣參│
│    │        │          │              │      │    │    │              │仟元沒收，如全部或一部│
│    │        │          │              │      │    │    │              │不能沒收時，以乙○○之│
│    │        │          │              │      │    │    │              │財產抵償之。          │
│    │        │          │              │      │    │    │              │                      │
├──┼────┼─────┤              ├───┼──┼──┼───────┼───────────┤
│    │96年5 月│丙○○以04│              │      │    │    │被告乙○○於│乙○○販賣第二級毒品，│
│    │6 日下午│-0000000號│              │      │    │    │警詢、偵訊、原│累犯，處有期徒刑柒年肆│
│ 三 │5 時30分│行動電話撥│              │ 一次 │800 │ 有 │審及本院審理時│月。                  │
│    │        │打乙○○之│              │      │元  │    │之自白。      │扣案如附表五編號四所示│
│    │        │0000000000│              │      │    │    │通訊監察譯文│之甲基安非他命貳包均沒│
│    │        │號行動電話│              │      │    │    │              │收銷燬之。扣案如附表五│
│    │        │          │              │      │    │    │              │編號一所示之行動電話（│
│    │        │          │              │      │    │    │              │惟不含0000000000號SIM │
│    │        │          │              │      │    │    │              │卡）沒收。未扣案之販賣│
│    │        │          │              │      │    │    │              │第二級毒品所得新台幣捌│
│    │        │          │              │      │    │    │              │佰元沒收，如全部或一部│
│    │        │          │              │      │    │    │              │不能沒收時，以乙○○之│
│    │        │          │              │      │    │    │              │財產抵償之。          │
│    │        │          │              │      │    │    │              │                      │
│    │        │          │              │      │    │    │              │                      │
├──┼────┼─────┼───────┼───┼──┼──┼───────┼───────────┤
│    │96年5 月│劉有追以04│彰化縣埤頭鄉農│      │    │    │被告乙○○於│乙○○販賣第二級毒品，│
│    │5 日中午│-0000000號│會附近        │      │    │    │警詢、偵訊、原│累犯，處有期徒刑柒年肆│
│ 四 │12 時36 │電話撥打張│              │ 一次 │2000│ 有 │審及本院審理時│月。                  │
│    │分      │裕昌之0936│              │      │元  │    │之自白。      │扣案如附表五編號四所示│
│    │        │112581號行│              │      │    │    │證人劉有追於│之甲基安非他命貳包均沒│
│    │        │動電話    │              │      │    │    │警詢、原審審理│收銷燬之。扣案如附表五│
│    │        │          │              │      │    │    │時之證述。    │編號一所示之行動電話（│
│    │        │          │              │      │    │    │通訊監察譯文│惟不含0000000000號SIM │
│    │        │          │              │      │    │    │。            │卡）沒收。            │
│    │        │          │              │      │    │    │犯罪嫌疑人指│未扣案之販賣第二級毒品│
│    │        │          │              │      │    │    │認表。        │所得新台幣貳仟元沒收，│
│    │        │          │              │      │    │    │              │如全部或一部不能沒收時│
│    │        │          │              │      │    │    │              │，以乙○○之財產抵償之│
│    │        │          │              │      │    │    │              │。                    │
├──┼────┼─────┼───────┼───┼──┼──┼───────┼───────────┤
│    │96年5 、│劉有追撥打│劉有追位於彰化│      │3000│    │被告乙○○於│乙○○販賣第二級毒品，│
│    │6 月間  │乙○○之09│縣永靖鄉永北村│      │元2 │    │原審及本院審理│累犯，處有期徒刑柒年肆│
│ 五 │        │00000000號│北勢巷45弄9 號│ 五次 │次，│ 有 │時之自白。    │月。                  │
│    │        │行動電話  │之住處、彰化縣│      │2000│    │證人劉有追於│扣案如附表五編號四所示│
│    │        │          │永靖鄉港西村產│      │元2 │    │偵訊及原審審理│之甲基安非他命貳包均沒│
│    │        │          │業道路旁等地  │      │次，│    │時之證述。    │收銷燬之。扣案如附表五│
│    │        │          │              │      │1000│    │犯罪嫌疑人指│編號一所示之行動電話（│
│    │        │          │              │      │元1 │    │認表。        │惟不含0000000000號SIM │
│    │        │          │              │      │    │    │              │卡）沒收。            │
│    │        │          │              │      │    │    │              │未扣案之販賣第二級毒品│
│    │        │          │              │      │    │    │              │所得新台幣參仟元沒收，│
│    │        │          │              │      │    │    │              │如全部或一部不能沒收時│
│    │        │          │              │      │    │    │              │，以乙○○之財產抵償之│
│    │        │          │              │      │    │    │              │。                    │
│    │        │          │              │      │    │    │              ├───────────┤
│    │        │          │              │      │    │    │              │乙○○販賣第二級毒品，│
│    │        │          │              │      │    │    │              │累犯，處有期徒刑柒年肆│
│    │        │          │              │      │    │    │              │月。                  │
│    │        │          │              │      │    │    │              │扣案如附表五編號四所示│
│    │        │          │              │      │    │    │              │之甲基安非他命貳包均沒│
│    │        │          │              │      │    │    │              │收銷燬之。扣案如附表五│
│    │        │          │              │      │    │    │              │編號一所示之行動電話（│
│    │        │          │              │      │    │    │              │惟不含0000000000號SIM │
│    │        │          │              │      │    │    │              │卡）沒收。            │
│    │        │          │              │      │    │    │              │未扣案之販賣第二級毒品│
│    │        │          │              │      │    │    │              │所得新台幣參仟元沒收，│
│    │        │          │              │      │    │    │              │如全部或一部不能沒收時│
│    │        │          │              │      │    │    │              │，以乙○○之財產抵償之│
│    │        │          │              │      │    │    │              │。                    │
│    │        │          │              │      │    │    │              ├───────────┤
│    │        │          │              │      │    │    │              │乙○○販賣第二級毒品，│
│    │        │          │              │      │    │    │              │累犯，處有期徒刑柒年肆│
│    │        │          │              │      │    │    │              │月。                  │
│    │        │          │              │      │    │    │              │扣案如附表五編號四所示│
│    │        │          │              │      │    │    │              │之甲基安非他命貳包均沒│
│    │        │          │              │      │    │    │              │收銷燬之。扣案如附表五│
│    │        │          │              │      │    │    │              │編號一所示之行動電話（│
│    │        │          │              │      │    │    │              │惟不含0000000000號SIM │
│    │        │          │              │      │    │    │              │卡）沒收。            │
│    │        │          │              │      │    │    │              │未扣案之販賣第二級毒品│
│    │        │          │              │      │    │    │              │所得新台幣貳仟元沒收，│
│    │        │          │              │      │    │    │              │如全部或一部不能沒收時│
│    │        │          │              │      │    │    │              │，以乙○○之財產抵償之│
│    │        │          │              │      │    │    │              │。                    │
│    │        │          │              │      │    │    │              ├───────────┤
│    │        │          │              │      │    │    │              │乙○○販賣第二級毒品，│
│    │        │          │              │      │    │    │              │累犯，處有期徒刑柒年肆│
│    │        │          │              │      │    │    │              │月。                  │
│    │        │          │              │      │    │    │              │扣案如附表五編號四所示│
│    │        │          │              │      │    │    │              │之甲基安非他命貳包均沒│
│    │        │          │              │      │    │    │              │收銷燬之。扣案如附表五│
│    │        │          │              │      │    │    │              │編號一所示之行動電話（│
│    │        │          │              │      │    │    │              │惟不含0000000000號SIM │
│    │        │          │              │      │    │    │              │卡）沒收。            │
│    │        │          │              │      │    │    │              │未扣案之販賣第二級毒品│
│    │        │          │              │      │    │    │              │所得新台幣貳仟元沒收，│
│    │        │          │              │      │    │    │              │如全部或一部不能沒收時│
│    │        │          │              │      │    │    │              │，以乙○○之財產抵償之│
│    │        │          │              │      │    │    │              │。                    │
│    │        │          │              │      │    │    │              ├───────────┤
│    │        │          │              │      │    │    │              │乙○○販賣第二級毒品，│
│    │        │          │              │      │    │    │              │累犯，處有期徒刑柒年肆│
│    │        │          │              │      │    │    │              │月。                  │
│    │        │          │              │      │    │    │              │扣案如附表五編號四所示│
│    │        │          │              │      │    │    │              │之甲基安非他命貳包均沒│
│    │        │          │              │      │    │    │              │收銷燬之。扣案如附表五│
│    │        │          │              │      │    │    │              │編號一所示之行動電話（│
│    │        │          │              │      │    │    │              │惟不含0000000000號SIM │
│    │        │          │              │      │    │    │              │卡）沒收。            │
│    │        │          │              │      │    │    │              │未扣案之販賣第二級毒品│
│    │        │          │              │      │    │    │              │所得新台幣壹仟元沒收，│
│    │        │          │              │      │    │    │              │如全部或一部不能沒收時│
│    │        │          │              │      │    │    │              │，以乙○○之財產抵償之│
│    │        │          │              │      │    │    │              │。                    │
├──┼────┼─────┼───────┼───┼──┼──┼───────┼───────────┤
│    │96年5 、│劉有追撥打│劉有追位於彰化│      │    │    │被告乙○○於│乙○○販賣第二級毒品，│
│ 六 │6 月間  │乙○○之09│縣永靖鄉永北村│      │均為│    │原審及本院審理│未遂，累犯，處有期徒刑│
│    │        │00000000號│北勢巷45弄9 號│ 二次 │2000│ 無 │時之自白。    │參年捌月。            │
│    │        │行動電話  │之住處、彰化縣│      │元  │    │證人劉有追於│扣案如附表五編號四所示│
│    │        │          │永靖鄉港西村產│      │    │    │原審審理時之證│之甲基安非他命貳包均沒│
│    │        │          │業道路旁等地  │      │    │    │述。          │收銷燬之。扣案如附表五│
│    │        │          │              │      │    │    │              │編號一所示之行動電話（│
│    │        │          │              │      │    │    │              │惟不含0000000000號SIM │
│    │        │          │              │      │    │    │              │卡）沒收。            │
│    │        │          │              │      │    │    │              ├───────────┤
│    │        │          │              │      │    │    │              │乙○○販賣第二級毒品，│
│    │        │          │              │      │    │    │              │未遂，累犯，處有期徒刑│
│    │        │          │              │      │    │    │              │參年捌月。            │
│    │        │          │              │      │    │    │              │扣案如附表五編號四所示│
│    │        │          │              │      │    │    │              │之甲基安非他命貳包均沒│
│    │        │          │              │      │    │    │              │收銷燬之。扣案如附表五│
│    │        │          │              │      │    │    │              │編號一所示之行動電話（│
│    │        │          │              │      │    │    │              │惟不含0000000000號SIM │
│    │        │          │              │      │    │    │              │卡）沒收。            │
├──┼────┼─────┼───────┼───┼──┼──┼───────┼───────────┤
│    │96年6 月│          │雙方約定順著彰│      │    │    │被告乙○○於│乙○○販賣第二級毒品，│
│    │27日上午│          │化縣北斗鎮之圳│      │    │    │警詢、原審及本│累犯，處有期徒刑柒年肆│
│ 七 │10時10分│          │溝走相遇      │ 一次 │1000│ 有 │院審理時之自白│月。                  │
│    │        │          │              │      │元  │    │。            │扣案如附表五編號四所示│
│    │        │          │              │      │    │    │證人謝清水於│之甲基安非他命貳包均沒│
│    │        │          │              │      │    │    │警詢、偵訊時之│收銷燬之。扣案如附表五│
│    │        │          │              │      │    │    │證述。        │編號一所示之行動電話（│
│    │        │          │              │      │    │    │通訊監察譯文│惟不含0000000000號SIM │
│    │        │謝清水以其│              │      │    │    │。            │卡）沒收。            │
│    │        │0000000000│              │      │    │    │              │未扣案之販賣第二級毒品│
│    │        │號行動電話│              │      │    │    │              │所得新台幣壹仟元沒收，│
│    │        │撥打乙○○│              │      │    │    │              │如全部或一部不能沒收時│
│    │        │之00000000│              │      │    │    │              │，以乙○○之財產抵償之│
│    │        │63號行動電│              │      │    │    │              │。                    │
├──┼────┤話        ├───────┼───┼──┼──┼───────┼───────────┤
│    │96年6 月│          │彰化縣北斗鎮靠│      │    │    │被告乙○○於│乙○○販賣第二級毒品，│
│ 八 │20日某時│          │近溪州鄉之圳溝│ 一次 │1000│ 有 │警詢、原審及本│累犯，處有期徒刑柒年肆│
│    │許      │          │邊            │      │元  │    │院審理時之自白│月。                  │
│    │        │          │              │      │    │    │。            │扣案如附表五編號四所示│
│    │        │          │              │      │    │    │證人謝清水於│之甲基安非他命貳包均沒│
│    │        │          │              │      │    │    │警詢、偵訊時之│收銷燬之。扣案如附表五│
│    │        │          │              │      │    │    │證述。        │編號一所示之行動電話（│
│    │        │          │              │      │    │    │犯罪嫌疑人指│惟不含0000000000號SIM │
│    │        │          │              │      │    │    │認表。        │卡）沒收。            │
│    │        │          │              │      │    │    │              │未扣案之販賣第二級毒品│
│    │        │          │              │      │    │    │              │所得新台幣壹仟元沒收，│
│    │        │          │              │      │    │    │              │如全部或一部不能沒收時│
│    │        │          │              │      │    │    │              │，以乙○○之財產抵償之│
│    │        │          │              │      │    │    │              │。                    │
├──┼────┼─────┼───────┼───┼──┼──┼───────┼───────────┤
│    │96年6 月│真實姓名、│彰化縣北斗鎮八│      │    │    │被告乙○○於│乙○○販賣第二級毒品，│
│ 九 │26日下午│年籍不詳綽│寶圳旁產業道路│      │    │    │警詢、原審及本│累犯，處有期徒刑柒年肆│
│    │1時18分 │號「阿發」│高鐵下        │      │    │    │院審理時之自白│月。                  │
│    │        │之成年男子│              │      │    │    │。            │扣案如附表五編號四所示│
│    │        │借用謝清水│              │      │    │    │證人謝清水於│之甲基安非他命貳包均沒│
│    │        │0000000000│              │ 一次 │1000│ 有 │警詢時之證述。│收銷燬之。扣案如附表五│
│    │        │號行動電話│              │      │元  │    │通訊監察譯文│編號一所示之行動電話（│
│    │        │撥打乙○○│              │      │    │    │。            │惟不含0000000000號SIM │
│    │        │之00000000│              │      │    │    │犯罪嫌疑人指│卡）沒收。            │
│    │        │63號行動電│              │      │    │    │認表。        │未扣案之販賣第二級毒品│
│    │        │話        │              │      │    │    │              │所得新台幣壹仟元沒收，│
│    │        │          │              │      │    │    │              │如全部或一部不能沒收時│
│    │        │          │              │      │    │    │              │，以乙○○之財產抵償之│
│    │        │          │              │      │    │    │              │。                    │
├──┼────┼─────┼───────┼───┼──┼──┼───────┼───────────┤
│    │96年6 月│          │彰化縣北斗鎮螺│      │    │    │被告乙○○於│乙○○販賣第二級毒品，│
│    │12日中午│          │陽國小對面    │      │    │    │警詢、偵訊、原│累犯，處有期徒刑柒年肆│
│    │12時許  │          │              │      │    │    │審及本院審理時│月。                  │
│ 十 │        │          │              │ 一次 │1000│ 有 │之自白。      │扣案如附表五編號四所示│
│    │        │          │              │      │元  │    │證人劉榮明於│之甲基安非他命貳包均沒│
│    │        │          │              │      │    │    │警詢、偵訊中之│收銷燬之。扣案如附表五│
│    │        │          │              │      │    │    │證述。        │編號一所示之行動電話（│
│    │        │          │              │      │    │    │通訊監察譯文│惟不含0000000000號SIM │
│    │        │劉榮明（綽│              │      │    │    │              │卡）沒收。            │
│    │        │號「養豬的│              │      │    │    │犯罪嫌疑人指│未扣案之販賣第二級毒品│
│    │        │」）以其09│              │      │    │    │認表。        │所得新台幣壹仟元沒收，│
│    │        │00000000號│              │      │    │    │              │如全部或一部不能沒收時│
│    │        │行動電話撥│              │      │    │    │              │，以乙○○之財產抵償之│
│    │        │打乙○○09│              │      │    │    │              │。                    │
│    │        │00000000號│              │      │    │    │              │                      │
├──┼────┤行動電話  ├───────┼───┼──┼──┼───────┼───────────┤
│    │96年6 月│          │劉榮明豬寮對面│      │    │    │被告乙○○於│乙○○販賣第二級毒品，│
│    │25日下午│          │空寮之柱子內藏│      │    │    │警詢、偵訊、原│累犯，處有期徒刑柒年肆│
│    │6時許   │          │之香煙盒      │      │    │    │審及本院審理時│月。                  │
│十一│        │          │              │      │    │    │之自白。      │扣案如附表五編號四所示│
│    │        │          │              │ 一次 │2000│ 有 │證人劉榮明於│之甲基安非他命貳包均沒│
│    │        │          │              │      │元  │    │警詢、偵訊中之│收銷燬之。扣案如附表五│
│    │        │          │              │      │    │    │證述。        │編號一所示之行動電話（│
│    │        │          │              │      │    │    │通訊監察譯文│惟不含0000000000號SIM │
│    │        │          │              │      │    │    │              │卡）沒收。            │
│    │        │          │              │      │    │    │犯罪嫌疑人指│未扣案之販賣第二級毒品│
│    │        │          │              │      │    │    │認表。        │所得新台幣貳仟元沒收，│
│    │        │          │              │      │    │    │              │如全部或一部不能沒收時│
│    │        │          │              │      │    │    │              │，以乙○○之財產抵償之│
│    │        │          │              │      │    │    │              │。                    │
│    │        │          │              │      │    │    │              │                      │
├──┼────┼─────┼───────┼───┼──┼──┼───────┼───────────┤
│    │96年6 月│真實姓名、│彰化縣北斗鎮中│      │    │    │被告乙○○於│乙○○販賣第二級毒品，│
│十二│12日下午│年籍不詳綽│山路2 段445 巷│      │    │    │警詢、原審及本│累犯，處有期徒刑柒年肆│
│    │2時19分 │號「樂A 」│107號前       │      │    │    │院審理時之自白│月。                  │
│    │        │之成年男子│              │      │    │    │。            │扣案如附表五編號四所示│
│    │        │以00000000│              │ 一次 │500 │ 有 │通訊監察譯文│之甲基安非他命貳包均沒│
│    │        │19號行動電│              │      │元  │    │。            │收銷燬之。扣案如附表五│
│    │        │話撥打張裕│              │      │    │    │              │編號一所示之行動電話（│
│    │        │昌之093087│              │      │    │    │              │惟不含0000000000號SIM │
│    │        │5863號行動│              │      │    │    │              │卡）沒收。            │
│    │        │電話      │              │      │    │    │              │未扣案之販賣第二級毒品│
│    │        │          │              │      │    │    │              │所得新台幣伍佰元沒收，│
│    │        │          │              │      │    │    │              │如全部或一部不能沒收時│
│    │        │          │              │      │    │    │              │，以乙○○之財產抵償之│
│    │        │          │              │      │    │    │              │。                    │
│    │        │          │              │      │    │    │              │                      │
├──┼────┼─────┼───────┼───┼──┼──┼───────┼───────────┤
│    │96年6 月│真實姓名、│彰化縣田尾鄉中│      │    │    │被告乙○○於│乙○○販賣第二級毒品，│
│十三│21日下午│年籍不詳綽│正路2段公墓旁 │      │    │    │警詢、原審及本│累犯，處有期徒刑柒年肆│
│    │6時25分 │號「黑A 」│              │      │    │    │院審理時之自白│月。                  │
│    │        │之成年男子│              │      │    │    │。            │扣案如附表五編號四所示│
│    │        │以00000000│              │ 一次 │1000│ 有 │通訊監察譯文│之甲基安非他命貳包均沒│
│    │        │76號行動電│              │      │元  │    │。            │收銷燬之。扣案如附表五│
│    │        │話撥打張裕│              │      │    │    │              │編號一所示之行動電話（│
│    │        │昌之093087│              │      │    │    │              │惟不含0000000000號SIM │
│    │        │5863號行動│              │      │    │    │              │卡）沒收。            │
│    │        │電話      │              │      │    │    │              │未扣案之販賣第二級毒品│
│    │        │          │              │      │    │    │              │所得新台幣壹仟元沒收，│
│    │        │          │              │      │    │    │              │如全部或一部不能沒收時│
│    │        │          │              │      │    │    │              │，以乙○○之財產抵償之│
│    │        │          │              │      │    │    │              │。                    │
├──┼────┼─────┼───────┼───┼──┼──┼───────┼───────────┤
│    │96年6 月│真實姓名、│彰化縣北斗鎮河│      │    │    │被告乙○○於│乙○○販賣第二級毒品，│
│十四│22日上午│年籍不詳之│濱公園內某處  │      │    │    │警詢、原審及本│累犯，處有期徒刑柒年肆│
│    │9時16分 │成年男子以│              │      │    │    │院審理時之自白│月。                  │
│    │        │0000000000│              │      │    │    │。            │扣案如附表五編號四所示│
│    │        │號行動電話│              │ 一次 │500 │ 有 │通訊監察譯文│之甲基安非他命貳包均沒│
│    │        │撥打乙○○│              │      │元  │    │。            │收銷燬之。扣案如附表五│
│    │        │之00000000│              │      │    │    │              │編號一所示之行動電話（│
│    │        │63號行動電│              │      │    │    │              │惟不含0000000000號SIM │
│    │        │話        │              │      │    │    │              │卡）沒收。            │
│    │        │          │              │      │    │    │              │未扣案之販賣第二級毒品│
│    │        │          │              │      │    │    │              │所得新台幣伍佰元沒收，│
│    │        │          │              │      │    │    │              │如全部或一部不能沒收時│
│    │        │          │              │      │    │    │              │，以乙○○之財產抵償之│
│    │        │          │              │      │    │    │              │。                    │
├──┼────┼─────┼───────┼───┼──┼──┼───────┼───────────┤
│    │96年5 月│真實姓名、│彰化縣北斗鎮中│      │    │    │被告乙○○於│乙○○販賣第二級毒品，│
│十五│5 日晚間│年籍不詳綽│山路2 段445 巷│      │    │    │警詢、原審及本│累犯，處有期徒刑柒年肆│
│    │9時5分  │號「阿同」│107號前       │      │    │    │院審理時之自白│月。                  │
│    │        │之成年男子│              │      │    │    │。            │扣案如附表五編號四所示│
│    │        │以00000000│              │ 一次 │1000│ 有 │通訊監察譯文│之甲基安非他命貳包均沒│
│    │        │27號行動電│              │      │元  │    │。            │收銷燬之。扣案如附表五│
│    │        │話撥打張裕│              │      │    │    │              │編號一所示之行動電話（│
│    │        │昌之093008│              │      │    │    │              │惟不含0000000000號SIM │
│    │        │7863號行動│              │      │    │    │              │卡）沒收。            │
│    │        │電話      │              │      │    │    │              │未扣案之販賣第二級毒品│
│    │        │          │              │      │    │    │              │所得新台幣壹仟元沒收，│
│    │        │          │              │      │    │    │              │如全部或一部不能沒收時│
│    │        │          │              │      │    │    │              │，以乙○○之財產抵償之│
│    │        │          │              │      │    │    │              │。                    │
└──┴────┴─────┴───────┴───┴──┴──┴───────┴───────────┘
附表三
丙○○單獨販賣第二級毒品甲基安非他命部分
┌──┬────┬─────┬───────┬───┬──┬──┬───────┬───────────┐
│編號│時    間│購毒者及聯│交  易  地  點│次  數│金額│有無│證          據│   主           文    │
│    │        │絡方式    │              │      │    │成交│              │                      │
├──┼────┼─────┼───────┼───┼──┼──┼───────┼───────────┤
│    │96年4 月│陳智宗於彰│              │      │    │    │被告丙○○於│丙○○販賣第二級毒品，│
│    │27日前3 │化縣田尾鄉│              │      │    │    │原審及本院審理│處有期徒刑柒年貳月。  │
│ 一 │、4 日內│光明巷49號│              │      │    │    │時之供述。    │未扣案之販賣第二級毒品│
│    │之某日（│張台川工作│              │      │    │    │證人陳智宗於│所得新台幣壹仟元沒收，│
│    │起訴書誤│資源回收場│              │      │    │    │原審審理時之證│如全部或一部不能沒收時│
│    │載為96年│附近巧遇許│              │      │    │    │述。          │，以丙○○之財產抵償之│
│    │5月1日）│仁成，許仁│              │      │    │    │犯罪嫌疑人指│。                    │
│    │        │成便當場邀│              │ 一次 │1000│ 有 │認表。        │                      │
│    │        │約陳智宗購│              │      │元  │    │              │                      │
│    │        │買甲基安非│              │      │    │    │              │                      │
│    │        │他命，二人│              │      │    │    │              │                      │
│    │        │便約定時間│              │      │    │    │              │                      │
│    │        │、及右述地│              │      │    │    │              │                      │
│    │        │點交易甲基│              │      │    │    │              │                      │
│    │        │安非他命，│彰化縣北斗鎮中│      │    │    │              │                      │
│    │        │丙○○並將│油加油站之路邊│      │    │    │              │                      │
│    │        │其聯絡電話│              │      │    │    │              │                      │
│    │        │給予陳智宗│              │      │    │    │              │                      │
│    │        │以為日後交│              │      │    │    │              │                      │
│    │        │易毒品聯絡│              │      │    │    │              │                      │
│    │        │之用      │              │      │    │    │              │                      │
├──┼────┼─────┤              ├───┼──┼──┼───────┼───────────┤
│    │96年4 月│陳智宗以其│              │      │    │    │被告丙○○於│丙○○販賣第二級毒品，│
│ 二 │27日上午│0000000000│              │      │    │    │原審及本院審理│處有期徒刑柒年貳月。  │
│    │11時43分│號行動電話│              │ 一次 │1000│ 有 │時之供述。    │扣案如附表六編號一所示│
│    │        │撥打丙○○│              │      │元  │    │證人陳智宗於│之行動電話壹支（含09  │
│    │        │之00000000│              │      │    │    │原審審理時之證│00000000號SIM卡）沒收 │
│    │        │69號行動電│              │      │    │    │述。          │。                    │
│    │        │話        │              │      │    │    │通訊監察譯文│未扣案之販賣第二級毒品│
│    │        │          │              │      │    │    │。            │所得新台幣壹仟元沒收，│
│    │        │          │              │      │    │    │              │如全部或一部不能沒收時│
│    │        │          │              │      │    │    │              │，以丙○○之財產抵償之│
│    │        │          │              │      │    │    │              │；及未扣案之0000000000│
│    │        │          │              │      │    │    │              │號SI M卡沒收，如全部或│
│    │        │          │              │      │    │    │              │一部不能沒收時，追徵其│
│    │        │          │              │      │    │    │              │價額。                │
├──┼────┼─────┼───────┼───┼──┼──┼───────┼───────────┤
│    │96年5 月│真實姓名、│彰化縣北斗鎮中│      │    │    │被告丙○○於│丙○○販賣第二級毒品，│
│    │9 日下午│年籍不詳綽│山路中油加油站│      │    │    │警詢、原審及本│處有期徒刑柒年貳月。  │
│ 三 │6、7時許│號「阿良」│旁            │      │    │    │院審理時之自白│扣案如附表六編號一所示│
│    │        │之成年男子│              │      │    │    │。            │之行動電話壹支（含09  │
│    │        │以其093011│              │      │    │    │通訊監察譯文│00000000號SIM卡）沒收 │
│    │        │0319、0987│              │ 一次 │2000│ 有 │。            │。                    │
│    │        │220619行動│              │      │元  │    │              │未扣案之販賣第二級毒品│
│    │        │電話撥打許│              │      │    │    │              │所得新台幣貳仟元沒收，│
│    │        │仁成097004│              │      │    │    │              │如全部或一部不能沒收時│
│    │        │1269號行動│              │      │    │    │              │，以丙○○之財產抵償之│
│    │        │電話      │              │      │    │    │              │；及未扣案之0000000000│
│    │        │          │              │      │    │    │              │號SIM 卡沒收，如全部或│
│    │        │          │              │      │    │    │              │一部不能沒收時，追徵其│
│    │        │          │              │      │    │    │              │價額。                │
├──┼────┼─────┼───────┼───┼──┼──┼───────┼───────────┤
│    │96年5 月│真實姓名、│彰化縣北斗鎮中│      │    │    │被告丙○○於│丙○○販賣第二級毒品，│
│    │12日晚間│年籍不詳綽│山路「和記醫院│      │    │    │警詢、原審及本│處有期徒刑柒年貳月。  │
│    │9時19 分│號「阿良」│」旁          │      │    │    │院審理時之自白│扣案如附表六編號一所示│
│    │        │之成年男子│              │      │    │    │。            │之行動電話壹支（含09  │
│ 四 │        │以其092338│              │ 一次 │2000│ 有 │通訊監察譯文│00000000號SIM卡）沒收 │
│    │        │9839號行動│              │      │元  │    │。            │。                    │
│    │        │電話撥打許│              │      │    │    │              │未扣案之販賣第二級毒品│
│    │        │仁成097004│              │      │    │    │              │所得新台幣貳仟元沒收，│
│    │        │1269號行動│              │      │    │    │              │如全部或一部不能沒收時│
│    │        │電話      │              │      │    │    │              │，以丙○○之財產抵償之│
│    │        │          │              │      │    │    │              │；及未扣案之0000000000│
│    │        │          │              │      │    │    │              │號SIM 卡沒收，如全部或│
│    │        │          │              │      │    │    │              │一部不能沒收時，追徵其│
│    │        │          │              │      │    │    │              │價額。                │
├──┼────┼─────┼───────┼───┼──┼──┼───────┼───────────┤
│    │96年5 月│王志郎以其│彰化縣溪州鄉4 │      │    │    │被告丙○○於│丙○○販賣第二級毒品，│
│    │22日上午│00-0000000│段360 號之1 之│      │    │    │原審及本院審理│處有期徒刑柒年貳月。  │
│ 五 │8時45分 │電話撥打許│魚池          │ 一次 │1000│ 有 │時之供述。    │扣案如附表六編號一所示│
│    │        │仁成之0970│              │      │元  │    │證人王志郎於│之行動電話壹支（含09  │
│    │        │041269號行│              │      │    │    │偵訊中之證述。│00000000號SIM卡）沒收 │
│    │        │動電話    │              │      │    │    │通訊監察譯文│。                    │
│    │        │          │              │      │    │    │。            │未扣案之販賣第二級毒品│
│    │        │          │              │      │    │    │              │所得新台幣壹仟元沒收，│
│    │        │          │              │      │    │    │              │如全部或一部不能沒收時│
│    │        │          │              │      │    │    │              │，以丙○○之財產抵償之│
│    │        │          │              │      │    │    │              │；及未扣案之0000000000│
│    │        │          │              │      │    │    │              │號SIM 卡沒收，如全部或│
│    │        │          │              │      │    │    │              │一部不能沒收時，追徵其│
│    │        │          │              │      │    │    │              │價額。                │
└──┴────┴─────┴───────┴───┴──┴──┴───────┴───────────┘
附表四：無罪部分
┌──┬────┬─────┬────┬─────────┬───┬───┬────────┐
│編號│時    間│購  毒  者│賣 毒 者│交   易   地   點 │次  數│金  額│對照起訴書之附表│
├──┼────┼─────┼────┼─────────┼───┼───┼────────┤
│ 一 │96年6 月│張  台  川│丙 ○ ○│彰化縣田尾鄉新厝村│ 一次 │1000元│附表一編號二    │
│    │16日某時│          │        │光明巷49號        │      │      │                │
├──┼────┼─────┼────┼─────────┼───┼───┼────────┤
│ 二 │96年5 月│真實姓名、│丙 ○ ○│不詳              │ 一次 │2000元│附表一編號十三  │
│    │20日下午│年籍不詳之│        │                  │      │      │                │
│    │5時23分 │男子      │        │                  │      │      │                │
├──┼────┼─────┼────┼─────────┼───┼───┼────────┤
│ 三 │96年5 、│劉  有  追│乙 ○ ○│彰化縣永靖鄉港西村│10餘次│1000元│附表二編號十一  │
│    │6 月間  │          │        │產業道路旁        │扣除附│至3000│                │
│    │        │          │        │                  │表二編│元不等│                │
│    │        │          │        │                  │號五、│      │                │
│    │        │          │        │                  │六之七│      │                │
│    │        │          │        │                  │次外  │      │                │
└──┴────┴─────┴────┴─────────┴───┴───┴────────┘
附表五：於被告乙○○住處所扣得之物
一、行動電話壹支（內含0000-000000號SIM卡，惟非乙○○所申
    辦，不予沒收）。
二、吸食器壹組。（非本案犯罪所用，不予沒收）
三、玻璃吸食器柒支。（非本案犯罪所用，不予沒收）
四、甲基安非他命貳包（淨重零點捌壹捌玖公克，驗餘淨重零點
    捌零肆捌公克，沒收銷燬之）。
附表六：於被告丙○○住處所扣得之物
一、行動電話壹支（內含0000000000號SIM卡，為被告丙○○所
    申辦，沒收之）。


司法院資訊處製作；財團法人民間司法改革基金會備份。
